臺灣高等法院刑事判決
110年度上訴字第3093號
上　訴　人　臺灣桃園地方檢察署檢察官
上　訴　人　王鼎耀　
即　被　告　　　　　
　　　　　　　　　
選任辯護人　林鈺雄  律師
　　　　　　劉哲睿  律師
上　訴　人　劉毓嘉　
即　被　告　　　　　
　　　　　　　　　　
　　　　　　　　　　
指定辯護人　謝允正  律師(義辯)　　　　　　　
上　訴　人　崔智軒　
即　被　告　　　　　
　　　　　　　　　
選任辯護人　陳明正  律師
上　訴　人　劉毓帆　
即　被　告　　　　　
　　　　　　　　　　
　　　　　　　　　　
選任辯護人　盧德聲  律師
            宋重和  律師
被　　　告　馬伯寬　
　　　　　　　　　　
　　　　　　　　　　
　　　　　　　　　　
　　　　　　　　　
　　　　　　廖翊庭　
　　　　　　　　　　
　　　　　　　　　
上列上訴人等因組織犯罪防制條例等案件，不服臺灣桃園地方法
院107年度訴字第953號，中華民國110年5月25日第一審判決（起
訴案號：臺灣桃園地方檢察署107年度軍少連偵字第5號、107年
度偵字第2589、14257、14923號）提起上訴，本院判決如下：
    主    文
上訴駁回。
    犯罪事實
一、王鼎耀、劉毓帆於民國106年1月間，加入劉毓嘉及年籍不詳
    之人所屬，在臺灣地區與大陸地區共同組成以實施詐術為手
    段，具有持續性、牟利性及結構性組織之詐欺集團。由王鼎
    耀接收詐欺集團上游成員指示，以詐得款項2％作為報酬，擔
    任詐欺集團在臺灣之「控臺」，負責與大陸地區機房聯繫、
    委請車手頭指派車手至現場向被害人行騙取財，並負責向收
    水頭取回詐得財物，朋分利益；劉毓嘉則以詐得款項2％作為
    報酬，擔任「掌機」以代號「老爸」經由工作機控制車手行
    動，使車手依其指示前往指定地點向被害人收取現金或帳戶
    提款卡及密碼（劉毓嘉自106年4月中下旬起另身兼「控臺」
    ；意即不透過王鼎耀，直接與大陸地區機房聯繫）；劉毓帆
    也以取款金額2％作為報酬，分擔「總車手頭」，負責將工作
    機及車馬費交予車手頭，由車手頭將工作機及車馬費交予車
    手，供車手前往現場向被害人行騙取財。馬伯寬因劉毓帆招
    募而於106年1月間加入詐欺集團擔任車手頭，並先後招募林
    芝伃、潘泓其、少年甲○○、張民義、廖翊庭、張庭瑄、楊鈞
    崴及黃柏睿加入詐欺集團擔任車手，向被害人收取現金或帳
    戶提款卡及密碼以供提領被害人帳戶款項使用；少年乙○○則
    因王鼎耀招募於106年5月間加入擔任集團「大車手頭」，負
    責將工作機及車馬費交予車手頭即少年丙○○，由丙○○將工作
    機及車馬費轉交車手少年丁○○、戊○○、己○○、庚○○及辛○○；
    乙○○於必要時另兼任收水頭，由其將工作機及車馬費交予少
    年壬○○，由壬○○依指示前往現場向車手收取贓款。詐欺集團
    車手依「掌機」指示至現場取得被害人因遭詐騙所交付財物
    ，透過收水、總收水層層轉交，將贓款轉交至詐欺集團「控
    臺」，由「控臺」從中拿取臺灣車手集團可獲得之報酬，再
    以層層轉交方式，由「控臺」將報酬轉交「掌機」及「總車
    手頭」或「大車手頭」，再由「總車手頭」或「大車手頭」
    將報酬轉交各車手；其餘贓款則轉給大陸地區機房成員，以
    此方式朋分詐欺不法所得。
二、詐欺集團以上述分工模式分別實行下列犯行：
  ㈠王鼎耀、劉毓嘉、劉毓帆、馬伯寬、林芝伃（馬伯寬、林芝
    伃此部分犯行均已另案判決確定）及詐欺集團成員，意圖為
    自己不法所有，共同基於行使偽造公文書、3人以上共同冒
    用公務員名義詐欺取財犯意聯絡，由詐欺集團機房於附表一
    編號1所示時間、方式詐騙蕭榮松。王鼎耀擔任「控臺」，
    劉毓嘉擔任「掌機」，劉毓帆擔任「總車手頭」，將工作機
    及車馬費交予車手頭馬伯寬，由馬伯寬、林芝伃以附表一編
    號1取款方式欲向蕭榮松取款新臺幣（下同）70萬元，因林
    芝伃經警當場逮捕而未遂。
  ㈡王鼎耀、劉毓嘉、劉毓帆、馬伯寬、潘泓其（馬伯寬、潘泓
    其均經另案判決確定）及詐欺集團成員，意圖為自己不法所
    有，共同基於行使偽造私文書、3人以上共同冒用公務員名
    義詐欺取財犯意聯絡，由詐欺集團機房於附表一編號2所示
    時間、方式詐騙冒李秀卿。王鼎耀擔任「控臺」，劉毓嘉擔
    任「掌機」，劉毓帆為「總車手頭」，將工作機及車馬費交
    予車手頭馬伯寬，由馬伯寬、潘泓其以附表一編號2「取款
    方式一」取得郵局帳戶存摺、印章及提款密碼；再由劉毓嘉
    透過工作機指示潘泓其將存摺、印章及提款密碼交予指定之
    人，另由詐欺集團不詳車手以「取款方式二」方式盜領冒李
    秀卿帳戶款項共81萬5000元。
  ㈢王鼎耀、劉毓嘉、劉毓帆、馬伯寬、少年甲○○（另案經少年
    法院裁定確定）及詐欺集團成員，意圖為自己不法所有，共
    同基於3人以上冒用公務員名義詐欺取財之犯意聯絡，由詐
    欺集團機房於附表一編號3所示時間、方式詐騙郭許質。王
    鼎耀擔任「控臺」，劉毓嘉擔任「掌機」，劉毓帆擔任「總
    車手頭」，將工作機及車馬費交予車手頭馬伯寬，由馬伯寬
    、甲○○以附表一編號3取款方式向郭許質取款80萬元得逞。
  ㈣劉毓嘉、劉毓帆、馬伯寬、廖翊庭、楊鈞崴（馬伯寬、廖翊
    庭與楊鈞崴均經另案判決確定）及詐欺集團成員，意圖為自
    己不法所有，共同基於行使偽造公文書、非法由自動付款設
    備取財、3人以上共同冒用公務員名義詐欺取財犯意聯絡，
    由詐欺集團機房於附表一編號4所示時間、方式詐騙李陳春
    妹。劉毓嘉擔任「控臺」及「掌機」，劉毓帆擔任「總車手
    頭」，將工作機及車馬費交予車手頭馬伯寬，由馬伯寬、廖
    翊庭及楊鈞崴以附表一編號4「取款方式一」自李陳春妹取
    得其帳戶提款卡及密碼；再由詐欺集團車手黃德維、李仕偉
    等人以「取款方式二）」盜領李陳春妹帳戶款項共66萬元。
  ㈤王鼎耀、劉毓嘉、劉毓帆、馬伯寬、廖翊庭、張庭瑄（馬伯
    寬、廖翊庭與張庭瑄均經另案判決確定）及詐欺集團成員，
    意圖為自己不法所有，共同基於行使偽造公文書、3人以上
    共同冒用公務員名義詐欺取財之犯意聯絡，由詐欺集團機房
    於附表一編號5所示時間、方式詐騙鍾靜滿。王鼎耀擔任「
    控臺」，劉毓嘉擔任「掌機」，劉毓帆則擔任「總車手頭」
    ，將工作機及車馬費交予車手頭馬伯寬，由馬伯寬、廖翊庭
    及張庭瑄以附表一編號5取款方式向鍾靜滿收取財物（2次既
    遂共計現金50萬元、黃金1000公克；1次未遂）。
  ㈥劉毓嘉、劉毓帆、馬伯寬、廖翊庭（馬伯寬、廖翊庭均經另
    案判決確定）及詐欺集團成員，意圖為自己不法所有，共同
    基於非法由自動付款設備取財、3人以上共同冒用公務員名
    義詐欺取財之犯意聯絡，由詐欺集團機房於附表一編號6所
    示時間、方式詐騙李翁秀結。劉毓嘉擔任「控臺」及「掌機
    」，劉毓帆擔任「總車手頭」，將工作機及車馬費交予車手
    頭馬伯寬，由馬伯寬、廖翊庭以附表一編號6「取款方式一
    」自李翁秀結取得各帳戶提款卡及密碼；再由廖翊庭依劉毓
    嘉指示以「取款方式二」盜領李翁秀結帳戶款項共44萬元。
  ㈦劉毓嘉、劉毓帆、馬伯寬、廖翊庭、楊鈞崴（馬伯寬、廖翊
    庭與楊鈞崴均經另案判決確定）及詐欺集團成員，意圖為自
    己不法所有，共同基於3人以上共同冒用公務員名義詐欺取
    財之犯意聯絡，由詐欺集團機房於附表一編號7所示時間、
    方式詐騙楊明雪。劉毓嘉擔任「掌機」（控臺不明），劉毓
    帆擔任「總車手頭」，將工作機及車馬費交予車手頭馬伯寬
    ，由馬伯寬、楊鈞崴及廖翊庭以附表一編號7取款方式向楊
    明雪取款共178萬元得逞。
  ㈧王鼎耀、乙○○、丙○○、戊○○、李宇哲、徐承忠（少年均經另
    案少年法院裁定確定；李宇哲、徐承忠皆已另案判決確定）
    及詐欺集團成員，意圖為自己不法所有，共同基於偽造公文
    書、3人以上共同冒用公務員名義詐欺取財之犯意聯絡，由
    詐欺集團機房於附表一編號8所示時間、方式詐騙黃惠美。
    王鼎耀擔任「控臺」，乙○○擔任「大車手頭」，由王鼎耀將
    工作機及車馬費交給乙○○，再由乙○○將工作機及車馬費交予
    車手頭丙○○，由丙○○、戊○○以附表一編號8「取款方式一」
    向黃惠美取款53萬元得逞；丙○○、李宇哲及徐承忠欲以附表
    一編號8「取款方式二」再向黃惠美取款40萬元，因李宇哲
    、徐承忠當場為警逮捕而未遂。
  ㈨王鼎耀、劉毓嘉、劉毓帆、馬伯寬（馬伯寬已另案判決確定
    ）張民義及詐欺集團成員，意圖為自己不法所有，共同基於
    行使偽造公文書、3人以上共同冒用公務員名義詐欺取財之
    犯意聯絡，由詐欺集團機房於附表一編號9所示時間、方式
    詐騙陳王金菊。王鼎耀擔任「控臺」，劉毓嘉擔任「掌機」
    ，劉毓帆擔任「總車手頭」，將工作機及車馬費交予車手頭
    馬伯寬，由馬伯寬、張民義以附表一編號9取款方式向陳王
    金菊取款（2次既遂共90萬元，1次未遂）。
  ㈩王鼎耀、乙○○、丙○○、己○○、壬○○（少年均經另案少年法院
    裁定確定）及詐欺集團成員，意圖為自己不法所有，共同基
    於3人以上共同冒用公務員名義詐欺取財之犯意聯絡，由詐
    欺集團機房於附表一編號10所示時間、方式詐騙王美齡。王
    鼎耀擔任「控臺」，乙○○擔任「大車手頭」及「收水頭」，
    由王鼎耀將工作機及車馬費交給乙○○，乙○○將工作機及車馬
    費交予車手頭丙○○及收水壬○○，由丙○○、己○○、壬○○及不詳
    車手以附表一編號10取款方式向王美齡取款共100萬元得逞
    。
  王鼎耀、乙○○、丙○○、戊○○（少年均經另案少年法院裁定確
    定）及詐欺集團成員，意圖為自己不法所有，共同基於偽造
    公文書、3 人以上共同冒用公務員名義詐欺取財之犯意聯絡
    ，由詐欺集團機房於附表一編號11所示時間、方式詐騙高月
    。王鼎耀擔任「控臺」，乙○○擔任「大車手頭」，由王鼎耀
    將工作機及車馬費交給乙○○，再由乙○○將工作機及車馬費交
    予車手頭丙○○，由丙○○、戊○○以附表一編號11取款方式欲向
    高月取得帳戶存摺、提款卡等物，因戊○○當場為警逮捕而未
    遂。
  王鼎耀、乙○○、丙○○、丁○○（少年均經另案少年法院裁定確
    定）及詐欺集團成員，意圖為自己不法所有，共同基於行使
    偽造公文書、非法由自動付款設備取財、3人以上共同冒用
    公務員名義詐欺取財之犯意聯絡，由詐欺集團機房於附表一
    編號12所示時間、方式詐騙葉筍。王鼎耀擔任「控臺」，乙○○擔任「大車手頭」，由王鼎耀將工作機及車馬費交給乙○○
    ，由乙○○將工作機及車馬費交予車手頭丙○○，由丙○○、丁○○
    及其他不詳車手以附表一編號12「取款方式一、二、」向葉
    筍取得各帳戶提款卡及密碼；再由詐欺集團不詳車手以「取
    款方式三」提領葉筍帳戶款項共375萬9000元。
  劉毓嘉、劉毓帆、馬伯寬、黃柏睿（馬伯寬、黃柏睿均已另
    案判決確定）及詐欺集團成員，意圖為自己不法所有，共同
    基於行使偽造公文書、非法由自動付款設備取財、3人以上
    共同冒用公務員名義詐欺取財之犯意聯絡，由詐欺集團機房
    於附表一編號13所示時間、方式詐騙潘衛民。劉毓嘉擔任「
    掌機」（控臺不明），劉毓帆擔任「總車手頭」，將工作機
    及車馬費交予車手頭馬伯寬，由馬伯寬、黃柏睿以附表一編
    號13「取款方式一」自潘衛民取得款項10萬元以及其名下郵
    局帳戶提款卡及密碼；再由「控臺」劉毓嘉安排不詳車手以
    「取款方式二」提領潘衛民帳戶款項共48萬4000元。
  劉毓嘉、劉毓帆、馬伯寬、黃柏睿（馬伯寬、黃柏睿均經另
    案判決確定）及詐欺集團成員，意圖為自己不法所有，共同
    基於偽造公文書、3人以上共同冒用公務員名義詐欺取財之
    犯意聯絡，由詐欺集團機房於附表一編號14所示時間、方式
    詐騙孫彥銘。劉毓嘉擔任「掌機」（控臺不明），劉毓帆擔
    任「總車手頭」，將工作機及車馬費交予車手頭馬伯寬，由
    馬伯寬、黃柏睿以附表一編號14取款方式欲自孫彥銘取得68
    萬元，因孫彥銘提款時經銀行人員設法攔阻而未遂。
  王鼎耀、乙○○、丙○○、庚○○（少年均經另案少年法院裁定確
    定）及詐欺集團成員，意圖為自己不法所有，共同基於行使
    偽造公文書、3人以上共同冒用公務員名義詐欺取財之犯意
    聯絡，由詐欺集團機房於附表一編號15所示時間、方式詐騙
    謝旺益。王鼎耀擔任「控臺」，乙○○擔任「大車手頭」，由
    王鼎耀將工作機及車馬費交給乙○○，再由乙○○將工作機及車
    馬費交予車手頭丙○○，由丙○○、庚○○以附表一編號15取款方
    式向謝旺益取款53萬元得逞。
  王鼎耀、乙○○、丙○○、辛○○（少年均經另案少年法院裁定確
    定）及詐欺集團成員，意圖為自己不法所有，共同基於行使
    偽造公文書、3人以上共同冒用公務員名義詐欺取財之犯意
    聯絡，由詐欺集團機房於附表一編號16所示時間、方式詐騙
    李陳吉。王鼎耀擔任「控臺」，乙○○擔任「大車手頭」，由
    王鼎耀將工作機及車馬費交給乙○○，再由乙○○將工作機及車
    馬費交予車手頭丙○○，由丙○○、辛○○欲以附表一編號16取款
    方式向李陳吉取款20萬元，經李陳吉察覺有異而未遂。
  劉毓嘉、劉毓帆、馬伯寬、廖翊庭及詐欺集團成員，意圖為
    自己不法所有，共同基於行使偽造公文書、非法由自動付款
    設備取財、3人以上共同冒用公務員名義詐欺取財之犯意聯
    絡，由詐欺集團機房於附表一編號17所示時間、方式詐騙謝
    宗保。劉毓嘉擔任「掌機」（控臺不明），劉毓帆擔任「總
    車手頭」，將工作機及車馬費交予車手頭馬伯寬，由馬伯寬
    、廖翊庭以附表一編號17「取款方式一」自謝宗保取得其名
    下各帳戶提款卡及密碼；再由「控臺」劉毓嘉安排不詳車手
    以「取款方式二」提領謝宗保帳戶款項共165萬7000元。
三、崔智軒於106年6月間，結識年籍不詳綽號「石頭」之人，知
    悉「石頭」有大陸機房聯繫管道，即加入詐欺集團，並與王
    鼎耀合作，由崔智軒負責與「石頭」聯繫，將「石頭」之指
    示告知王鼎耀，王鼎耀則提供包含車手、收水等人力，負責
    聯繫車手頭指派車手至現場行騙取財，並指派收水取回詐得
    財物繳回詐欺集團。王鼎耀、劉毓嘉、崔智軒、乙○○、蘇柏
    穎、蔡志鵬（乙○○另案經少年法院裁定確定；蘇柏穎、蔡志
    鵬另案判決）及詐欺集團成員，意圖為自己不法所有，基於
    3人以上共同詐欺取財之犯意聯絡，由詐欺集團機房於附表
    一編號18所示時間、方式詐騙林信妹。由詐欺集團原掌機劉
    毓嘉協助崔智軒分擔「掌機」，另由王鼎耀將工作機及車馬
    費分別交予蘇柏穎、乙○○，由蘇柏穎擔任車手頭，將工作機
    及車馬費交予車手蔡志鵬，乙○○擔任收水，以附表一編號18
    取款分工方式收取林信妹置放之款項5萬元得逞。
四、案經冒李秀卿、郭許質、李翁秀結、陳王金菊、鍾靜滿、高
    月、王美齡、黃惠美、楊明雪、李陳春妹及潘衛民訴由桃園
    市政府警察局龍潭分局移請臺灣桃園地方檢察署檢察官偵查
    起訴。
    理    由
壹、刑事訴訟法第348條於110年6月18日修正施行。本案於110年
    10月13日上訴繫屬本院（本院卷第3頁）依施行法第7條之13
    規定，王鼎耀、劉毓嘉、劉毓帆及馬伯寬經原審判決不另為
    無罪（原判決第48至49頁）部分；以及王鼎耀被訴原判決附
    表五編號1(即起訴書編號14被害人游李雲鳳）部分，原判決
    以不能證明王鼎耀犯罪而諭知無罪判決(原判決第53、54頁)
    檢察官並未上訴，已經確定，均不在本院審理範圍。
貳、有罪部分：
一、證據能力：
(一)馬伯寬、崔智軒、丙○○、蘇柏穎及乙○○已於原審或本院審理
    到庭結證；被告及辯護人爭執其等並未經引為本案證據之警
    詢陳述之證據能力，無須再論述。
(二)證人崔智軒、馬伯寬、丙○○、蘇柏穎與乙○○於偵查中所為陳
    述，雖為被告以外之人於審判外之陳述，且經辯護人爭執證
    據能力，然審酌其等陳述已經具結，無顯有不可信之情況，
    且崔智軒、馬伯寬、丙○○、蘇柏穎及乙○○經原審或本院以證
    人身分傳喚，並予被告及辯護人詰問機會，依刑事訴訟法第
    159條之1第2項規定，均得採為證據。
(三)其他被告以外之人於審判外之陳述，經依法踐行調查證據程
    序，檢察官、被告及辯護人均知有該證詞而不爭執各項證據
    之證據能力，且未於言詞辯論終結前聲明異議，審酌證人等
    筆錄作成之情況，並無在非自由意志情況下陳述，認為適當
    ，依刑事訴訟法第159條之5第2項規定，具有證據能力。
(四)其餘憑以認定被告犯罪事實之非供述證據，與本案均有關聯
    性，無證據證明實施刑事訴訟程序公務員以不法方式取得，
    依刑事訴訟法第158條之4反面解釋，均有證據能力。
二、被告之供述及辯解：
　　崔智軒、馬伯寬及廖翊庭就犯罪事實均坦白承認；被告王鼎
    耀、劉毓嘉與劉毓帆均否認犯行，分別辯稱：
(一)王鼎耀辯解略稱：
 1、犯罪事實二㈠至㈢、㈤、㈨」部分：
　⑴原審僅以共同被告之指述，認定被告犯行，其餘如「被害人
    於警詢之指述」、「被害人報案三聯單」、「被害人匯款紀
    錄」皆不足以補強共同被告馬伯寬、廖翊庭之供述，不足證
    明被告犯罪。馬伯寬、廖翊庭之供述，別無其他補強證據，
    不得作為認定王鼎耀參與詐欺集團之依據。全部卷證資料，
    除馬伯寬的指證以外，別無其他客觀證據，例如被告跟同案
    被告的監聽或通聯記錄或有被告、被害人被騙的款項流到被
    告私人帳戶或是被告有出現在犯罪現場的監視器畫面等等客
    觀證據，唯一就是馬伯寬的指證，監聽紀錄也完全沒有王鼎
    耀參與的錄音，車手警詢陳述、被害人警詢指述，被害人名
    下的銀行帳戶、交易明細表、偽造的監管科收據也僅能證明
    被害人確實有遭詐騙，然均不足以認定王鼎耀參與犯罪擔任
    控台角色。
  ⑵馬伯寬於原審證述：「我的薪水大部分是劉毓帆拿給我，但
    有時候是劉毓嘉，並無劉毓帆、劉毓嘉以外之人交給我薪水
    過。我會認為王鼎耀是集團幹部、比較上面的人，是劉毓嘉
    跟我說的。」共同被告丙○○原審證述：「『新老爸』跟『舊老
    爸』是兄弟關係，當時馬伯寬有跟我說」、「我於警詢時所
    謂『舊老爸』在我印象中是劉毓帆」，與馬伯寬指證王鼎耀是
    「舊老爸」、劉毓嘉是「新老爸」不同，足見舊老爸並非王
    鼎耀。
  ⑶偵查中檢察官提示指認表供馬伯寬指認王鼎耀是否在內，馬
    伯寬明確回答：「真的沒有」，然該次偵訊筆錄所附指認犯
    罪嫌疑人記錄表中，編號12即是王鼎耀，若依馬伯寬所述跟
    王鼎耀見過幾次面，豈可能沒有辦法指認王鼎耀。馬伯寬的
    指認除無補強證據證明外，證述內容可疑，且於本院證述已
    翻異前詞，前後說法完全不一致，不能以同案被告的自白，
    做為王鼎耀參與該部分犯罪事實的證據。
  ⑷證人鄧美齡是王鼎耀之配偶，所為應屬合理，不足證明王鼎
    耀與劉毓嘉、崔智軒參與不法行為。 
 2、「犯罪事實二㈧、㈩、、、、」部分：
  ⑴原審僅以共同被告之指述，認定被告犯行，其餘如「被害人
    於警詢之指述」、「被害人報案三聯單」、「被害人匯款紀
    錄」皆不足以補強共同被告乙○○、丙○○之供述，不能證明王
    鼎耀犯罪。乙○○、丙○○之供述，別無其他補強證據，不得作
    為認定王鼎耀參與詐欺集團的依據。
　⑵乙○○於原審證述：「我介紹車手給丙○○，但我不確定丙○○在
    幫誰工作。編號11至17這些案件，我都沒有跟王鼎耀接觸過
    。」丙○○原審證述：「是『老爸』找我加入詐欺集團，『老爸』
    是手機裡面的名字，『小黑』就是王鼎耀，王鼎耀是否就是『
    老爸』我不知道。」足見舊老爸並非王鼎耀。
  ⑶原審僅以乙○○與另一車手丙○○指證為主要依據，無其他客觀
    證據，王鼎耀在羈押庭一再表示與乙○○有感情糾紛，乙○○確
    實有挾怨報復誣指王鼎耀的動機。106年10月20日警詢警方
    提示指認表供丙○○指認王鼎耀是否在內，丙○○回答編號4不
    認識，但該次指認表編號4即是王鼎耀，如依丙○○所述曾與
    王鼎耀見過面，甚至跟王鼎耀領過薪水，怎麼沒辦法指認王
    鼎耀，此二人指證除無補強證據佐證外，陳述有瑕疵。
 3、「犯罪事實三（即附表一編號18）」部分：
  ⑴原審僅以共同被告之指述，認定被告犯行，其餘如「被害人
    於警詢之指述」、「被害人報案三聯單」、「被害人匯款紀
    錄」皆不足以補強共同被告崔智軒、乙○○、蘇柏穎之供述，
    其等供述無法確定王鼎耀參與詐欺集團，不足證明王鼎耀犯
    罪。。
  ⑵崔智軒、乙○○、蘇柏穎之供述，別無其他補強證據，不得作
    為認定王鼎耀參與詐欺集團之依據。
(二)劉毓嘉辯解略稱：  
 1、僅有共同被告馬伯寬、廖翊庭之證詞，此外別無其他證據。
    馬伯寬、廖翊庭之供述，屬共犯自白，欠缺補強證據。廖翊
    庭證述屬傳聞證據，不足以證明劉毓嘉犯行。
 2、106年6月27日下午12時56分通訊監察檔案，廖翊庭雖稱「聲
    音與擔任詐欺集團掌機之人聲音相同」，但此僅為廖翊庭單
    一指述，且此聲音辨識具有程序上瑕疵，因廖翊庭已多次聽
    聞馬伯寬錯誤告知「老爸」是劉毓嘉，心中已被暗示此聲音
    即為劉毓嘉，而警詢時先播放106年6月27日該次劉毓嘉聲音
    後，再告訴廖翊庭現在播放的是劉毓嘉在警局筆錄聲音，更
    具暗示性，廖翊庭當然容易回答此聲音即是劉毓嘉，且不管
    警察或檢察官讓廖翊庭做聲音指認時，並非陳列式指認，是
    做單一指認，也與一般指認所要遵循的程序法則有所違誤，
    其聲音辨識的可信度可疑。
 3、廖翊庭關於「新老爸」與「舊老爸」陳述，曾說「舊老爸」
    是劉毓嘉，「新老爸」是崔智軒，又說崔智軒是劉毓嘉小弟
    ，然崔智軒於警偵均陳述劉毓嘉在106年是因其招募才參與
    犯罪集團，顯然崔智軒才是老大，廖翊庭供述顯然有誤，廖
    翊庭又於原審證述「舊老爸」是劉毓帆，可認廖翊庭對於「
    舊老爸」、「新老爸」身份為何並不明確，顯是基於臆測或
    轉述所為，難為劉毓嘉犯行的證據。
 4、馬伯寬遭監聽的通話譯文至多僅能證明其與廖翊庭等車手於
    同時間參與不同詐欺集團，無法推認劉毓嘉於其中何一詐欺
    集團之分工事實。
 5、王鼎耀與鄧美齡通訊軟體對話，雖可認王鼎耀曾刪除其與劉
    毓嘉之微信通話紀錄，然無事證可徵王鼎耀所稱「講他案子
    的事」即指本案詐欺集團；鄧美齡將其手機內微信通訊軟體
    刪除，縱其意在湮滅不利於王鼎耀的事證，但如何推論劉毓
    嘉、崔智軒與王鼎耀共同參與犯行之結論，原審均未說明理
    由。
 6、劉毓帆已明確證述與馬伯寬有金錢糾紛，馬伯寬確有設詞誣
    陷劉毓帆及劉毓嘉的高度可能，原審不應推論馬伯寬證述可
    信。
 7、劉毓嘉從未否認參與詐欺集團，但是從106年11月才開始參
    與，與本案犯行時間點不同，劉毓嘉也因在106年11月之後
    參與犯罪集團另案判刑，劉毓嘉參與犯行均會承認，除了編
    號18外，其他均沒做。編號18，劉毓嘉確有協助崔智軒從事
    該次詐騙犯行，然非以自己犯罪意思聯絡車手，做車手的溝
    通只是基於協助崔智軒，基於友情協助，從事行為也非詐欺
    集團構成要件行為，應是幫助犯。
 8、馬伯寬於本院審理已明白表示劉毓嘉並未參與，馬伯寬明白
    說明是基於何緣由在偵查中及原審做出對劉毓嘉不利的指述
    ，以及為何於本院改口翻異前詞的理由，均具有合理性，應
    以馬伯寬於本院證述可採。
(三)劉毓帆辯解略稱：
 1、原審認定劉毓帆觸犯附表一編號1至7、9、13、14、17犯行
    ，所憑證據僅有馬伯寬一人之指述，無其他客觀具體事證證
    明馬伯寬證述內容為真。若馬伯寬證述屬實，則劉毓帆於何
    時地介紹馬伯寬加入詐欺集團、劉毓帆如何掌控馬伯寬行蹤
    、如何證明手機為劉毓帆交予馬伯寬且為工作機之用、劉毓
    帆如何支付薪資或車馬費、如何證明劉毓帆確有收到不法所
    得及不法所得若干，均為證明劉毓帆犯行不可或缺之關鍵，
    然原審均未調查審認。馬伯寬一方面堅稱劉毓帆將車手車資
    匯入張庭瑄中國信託帳戶，卻又無法指出究竟哪幾筆錢是劉
    毓帆所匯，甚至先稱劉毓帆「每次」大概都匯幾千元，又改
    稱好像只有1次匯車馬費幾千元而已，並沒有很多次等語，
    馬伯寬、廖翊庭對於劉毓帆究竟是向王鼎耀或劉毓嘉取得酬
    勞、劉毓帆是在○○或○○或○○交付薪資給馬伯寬等細節，證述
    多有矛盾。馬伯寬遭監聽之通話譯文，無法證明劉毓帆有何
    涉案事實。
 2、廖翊庭所述均是轉述馬伯寬對其所述之內容，非其親自見聞
    ，廖翊庭、張庭瑄雖曾於筆錄表示劉毓帆參與詐騙集團，但
    其等並無親聞劉毓帆執行何詐騙集團工作，並在筆錄中承認
    ，均是聽聞馬伯寬所述，才知劉毓帆到底扮演何角色，廖翊
    庭跟張庭瑄均為傳聞證人，證詞無足採，無證據能力。
 3、劉毓帆已明確說明與馬伯寬有金錢糾紛，馬伯寬有設詞誣陷
    劉毓帆的高度可能，原審僅以劉毓帆供述與馬伯寬間並無恩
    怨糾葛，推論馬伯寬證述可信，判決不備理由。
 4、馬伯寬於另案新竹地院民事庭翻異前詞，表示劉毓帆並未參
    與，於本院也重申相同意思，更足證明劉毓帆並未參與。除
    馬伯寬證述，無客觀證據可以證明劉毓帆涉案，請諭知無罪
    。
(四)崔智軒辯解略稱：
　　崔智軒前未涉有期徒刑前科，僅是代綽號「石頭」尋找車手
    ，詐騙對象僅1人，詐得款項僅5萬元，危害不大，行為時年
    僅00歲，因袓父的醫療及善後費用，一時迷失誤觸法網，坦
    承犯行，深知悔意，請依刑法第59條減刑，從輕量刑並給予
    緩刑。
三、認定犯罪事實所憑證據及理由：
(一)「犯罪事實三」崔智軒部分：
　　崔智軒對於犯罪事實三之犯行坦白承認，並有附表一編號18
　　「卷證欄」所載證據可憑，足認崔智軒任意性自白與事實相
    符，核屬可信。
(二)「犯罪事實二㈢」、「犯罪事實二」馬伯寬部分：
　　馬伯寬對於上述犯罪事實均坦白承認，並有附表一編號3、
　　17「卷證欄」所載證據可證，足認馬伯寬任意性自白與事實
    相符，應屬可信。
(三)「犯罪事實二」廖翊庭部分：
　　廖翊庭對於上述犯罪事實坦白認罪，並有附表一編號17「卷
    證欄」所載證據可憑，足認廖翊庭任意性自白與事實相符，
    可以採信。
(四)「犯罪事實二㈠至㈢、㈤、㈨」王鼎耀、劉毓嘉、劉毓帆；「犯
    罪事實二㈣、㈥、㈦、、、」劉毓嘉、劉毓帆（以馬伯寬為
    車手頭）部分：　　
 1、「犯罪事實二㈠至㈢、㈤、㈨」、「犯罪事實二㈣、㈥、㈦、、
    、」各告訴人及被害人分別遭詐欺集團機房以附表一「編
    號1至3、5、9」、「編號4、6、7、13、14、
　　17」方式施以詐術，由馬伯寬擔任車手頭，與附表一「編號
    1至3、5、9」、「編號4、6、7、13、14、17」詐欺集團以
    附表一「編號1至3、5、9」、「編號4、6、7、13、14、
　　17」取款方式向各告訴人及被害人取款等事實，有附表一「
    編號1至3、5、9」、「編號4、6、7、13、14、17」之「卷
    證欄」所載證據為憑，可以認定。
 2、馬伯寬於偵訊及原審明確證稱：與劉毓帆是○○○○大學同學，
    因劉毓帆是劉毓嘉的哥哥，曾一起去喝酒，所以也認識，當
    時我在外面欠錢，經由劉毓帆介紹加入詐欺集團，詐欺集團
    由王鼎耀負責跟大陸地區機房接洽，使我們所屬車手集團得
    以向遭詐騙被害人收取款項，之所以知道此事是劉毓嘉跟我
    說的。王鼎耀曾經用通訊軟體SKYPE跟我說他有接洽到幾個
    機房，要我管好車手，要讓車手接電話，王鼎耀不會直接管
    理車手，而是透過管控劉毓嘉方式，再要劉毓嘉管控我；劉
    毓嘉則負責以工作機指示車手、控制車手行動，擔任掌機工
    作，因為當車手在外面聽從工作機指示詐騙被害人時，怕遭
    旁人發現，所以就將控制車手的掌機這個角色以「老爸」代
    稱；劉毓帆負責將車手要用的工作機及車馬費交給我，再由
    我轉交給我招募的車手，並提醒車手要接電話，我都是當天
    早上找我旗下車手，等到車手得手回來再相約如何收回工作
    機，我不會經手贓款，都是掌機另外找人出來領；如果車手
    有成功取得款項，劉毓嘉就會請劉毓帆將報酬轉交給我，有
    時候我也會跟劉毓帆一起去找劉毓嘉拿薪水，所以我上游是
    劉毓帆，劉毓帆的上游則是劉毓嘉。後來劉毓嘉跟王鼎耀因
    為利益分配問題有爭執，劉毓嘉就開始自己去接洽機房，並
    仍擔任掌機，我則繼續擔任車手頭，一樣由劉毓帆將車手需
    要用的工作機、車馬費、車手可獲得薪水交給我，但劉毓嘉
    自己接洽機房是私下的，如果王鼎耀那邊有工作，我和劉毓
    嘉、劉毓帆也都還是會去做；劉毓嘉開始私下直接接洽機房
    之後，我們就將王鼎耀稱為「舊老爸」，劉毓嘉則稱為「新
    老爸」。附表一編號1（蕭榮松）、編號2（冒李秀卿）、編
    號3（郭許質）、編號5（鍾靜滿）、編號9（陳王金菊）詐
    欺犯行，最上面的人為王鼎耀，由他與大陸地區機房接洽（
    即控臺），劉毓嘉是掌機，劉毓帆則將工作機、車馬費及薪
    水給我；附表一編號7（楊明雪）、編號13（潘衛民）、編
    號14（孫彥銘）、編號17（謝宗保）詐欺犯行，我只能確定
    劉毓嘉負責掌機，劉毓帆則將工作機、車馬費及薪水給我，
    但我無法確定控臺為何人；附表一編號4（李陳春妹）、編
    號6（李翁秀結）詐欺犯行，控臺應該是劉毓嘉，因為劉毓
    嘉習慣指示向被害人收取提款卡之車手直接把錢領出來，附
    表一編號6應該就是劉毓嘉叫廖翊庭收到提款卡後直接把錢
    領出來，附表編號4，我記得劉毓嘉也是想要廖翊庭直接把
    錢領出來，但廖翊庭堅決不領，劉毓嘉因而一直和我周旋，
    要我說服廖翊庭，所以該次的控臺是劉毓嘉（偵14923卷二
    第116至119頁、原審卷三第55至61頁）。
 3、廖翊庭於偵訊及原審證述：因馬伯寬招募而加入詐欺集團擔
    任車手，馬伯寬自己則是透過大學同學劉毓帆介紹加入詐欺
    集團從事車手頭，馬伯寬負責將工作機、車馬費、薪水交給
    我，工作機已經輸入聯絡人「老爸」資料，由我按照「老爸
    」指示跟被害人收取現金或提款卡，「老爸」通常會指示我
    去高鐵車站、要買幾點的車票，我做什麼事都必須跟「老爸
    」回報，做完一個階段的事情，「老爸」會再跟我說下一階
    段要做什麼，例如我搭高鐵去南部收款，從高鐵下車就會跟
    「老爸」說我到了，「老爸」通常會叫我搭計程車去某地，
    並說等一下會有代號「大哥」之人打電話給我，我再照著「
    大哥」指示做；取款結束我再按照「老爸」指示搭高鐵回桃
    園，「老爸」會跟我約在桃園某處交錢，到該地點就有人來
    跟我收錢；馬伯寬有跟我說過「老爸」實際身份是劉毓帆的
    弟弟，名字好像是劉毓嘉，劉毓帆負責發薪水，發放方式是
    劉毓帆先跟劉毓嘉拿我們的薪水，劉毓帆再要馬伯寬過去領
    ，馬伯寬拿到錢就會發薪水給我（偵14923號卷二第124 頁
    反面至125頁反面、原審卷三第50至51頁）。
 4、檢察官於偵訊中當庭播放106年6月27日下午12時56分通訊監
    察錄音予廖翊庭辨認，廖翊庭證稱：該通通話內說「等一下
    交錢的時候，我叫經理拿給你……」之人的聲音與曾以代號「
    老爸」擔任掌機之人的聲音相同（偵14923號卷二第125頁反
    面）；劉毓嘉於原審準備程序坦承：該通通話內要車手去找
    「經理」之人即是我本人（原審卷一第170頁）。廖翊庭既
    能正確辨認劉毓嘉聲音與使用代號「老爸」擔任掌機之人的
    聲音相同，則其關於劉毓嘉是以代號「老爸」擔任掌機指示
    之人之證述，自屬可信。劉毓嘉雖辯稱廖翊庭於警詢之聲音
    辨識具有程序瑕疵，因廖翊庭已多次聽聞馬伯寬錯誤告知「
    老爸」是劉毓嘉，心中已被暗示此聲音即為劉毓嘉，而警詢
    先播放106年6月27日該次劉毓嘉聲音，再告訴廖翊庭現在播
    放的是劉毓嘉在警局筆錄聲音，更具暗示性。然查，廖翊庭
    於警詢聽完106年6月27日下午12時56分通訊監察錄音，僅答
    稱：「我聆聽監察通訊譯文錄音檔，掌機的有2人說電話，
    前面說話的人我不知道是何人，但是後面接聽的那個聲音就
    是『老爸』的聲音。」並未供述該「老爸」聲音即劉毓嘉，且
    坦白告稱錄音對話前面說話的人不知是何人，經警方提示10
    7年1月18日劉毓嘉警詢筆錄錄音檔，請廖翊庭比對確認是否
    為其所述之「老爸」聲音，廖翊庭則明確供稱：「我聆聽錄
    音音訊，我可以確定該聲音就是『老爸』的聲音。」（偵2589
    卷二第87頁），核其過程，僅是使廖翊庭確認其所稱「老爸
    」究為何人，並未有非法的偵查作為。劉毓嘉辯稱廖翊庭被
    暗示「老爸」聲音為劉毓嘉，顯屬劉毓嘉主觀臆測；何況劉
    毓嘉明確坦承：該通通話內要車手去找「經理」之人即是我
    本人（原審卷一第170頁），更足證明廖翊庭就其親身見聞
    聲音之指認，正確可信。劉毓嘉對於已經自己確認的事實，
    辯稱廖翊庭指認有誤，顯無可採。
 5、馬伯寬遭監聽之0000000000號通話內容顯示：
  ⑴106年5月2日上午8時56分許：
    馬伯寬：（向車手稱）那個老爸問說另外一個問阿庭（即廖
     翊庭
　　        ），就不要跟他講太多。
    車手：我說他去桃園了。
    馬伯寬：不要，另外阿庭是另外一條線。
    車手：他已經打了，我又不知道。
    馬伯寬：等下老爸打來，你就說你說錯了，你說他回○○了。
      
    車手：好吧，等他打來吧！
    馬伯寬：靠北，不要亂講，阿庭是另外一條。
  ⑵106年5月5日上午11時21分許：
    馬伯寬：（向旗下車手稱）現在舊老爸那邊有大的，你要嗎
     ？
    車手：我怕來不及。我怕沒有下一次時間可以跟他約。
  ⑶106年5月5日下午4時48分許：
    馬伯寬：（向旗下車手稱）明天有事情做你知道嗎？
    車手稱：是哪個老爸？
    馬伯寬：舊老爸那邊。蠻大的，這是預約的。
    分別有各通訊監察內容足憑（軍少連偵5號卷三第99、112、
    114頁），可知當時馬伯寬及車手確實同時接「老爸」、「
    舊老爸」兩邊工作，且需低調為之（即上述第⑴則通訊監察
    內容所示，馬伯寬要求車手不能讓「那個老爸」知道廖翊庭
    在做另外一條線），核與馬伯寬關於劉毓嘉之後開始自己私
    下另外自行接洽機房，但如果「舊老爸」王鼎耀那邊有工作
    ，馬伯寬與劉毓嘉、劉毓帆等人也都還是會去做的證述內容
    相符。
 6、王鼎耀遭查扣手機顯示王鼎耀於106年10月25日因刪除對話
    紀錄之事與其配偶鄧美齡發生爭執，王鼎耀向鄧美齡稱：「
    我也只有刪小毓和阿崔的，一個講他案子的事，一個講做事
    的事」、「將（應是贅載）事情只能在微信上說，那說完是
    不是該刪的就要刪。」有扣案王鼎耀手機畫面翻拍照片足憑
    （偵14257號卷第52頁）；王鼎耀於原審供稱：所稱「小毓
    」就是劉毓嘉、「阿崔」就是崔智軒（原審卷一第52頁），
    可證王鼎耀刻意刪除的正是其與劉毓嘉、崔智軒之微信對話
    紀錄；參酌鄧美齡於警詢及偵訊供稱：警方於107年6月3日
    至其與王鼎耀同住之桃園市○○區○○○街00號搜索，將其手機
    扣押，然鄧美齡以要解除信用卡綁定為由，拿回手機，並趁
    機刪除微信通訊軟體（偵14257號卷第60頁反面、偵14923號
    卷二第180頁反面），而鄧美齡手機經數位鑑識還原雲端備
    份資料，顯示鄧美齡於107年5月30日已與友人以微信通訊軟
    體提及王鼎耀因本案遭聲請羈押，且向友人稱：「（本案）
    是車手咬上來」、「現在就是沒有物證，只有人證」、「（
    友人：就說有仇啊，堅持講有仇）我有跟律師說，進去前他
    說他看著辦」、「（友人：他在警局的筆錄怎麼說？）不認
    啊」、「被衝、被咬、3人」，有鄧美齡手機微信通話記錄
    擷圖可證（軍少連偵5號卷三第138、142頁）可認鄧美齡就
    案情、卷內有何證據均知甚詳，之所以在手機遭警方扣押後
    仍不惜扯謊取回手機以刪除微信通訊軟體，鄧美齡顯然知悉
    通訊軟體內有不利於王鼎耀的事證，益徵王鼎耀、劉毓嘉、
    崔智軒確實從事不法行為，才需由王鼎耀刪除其等間之微信
    對話記錄，並由鄧美齡刪除手機內微信通訊軟體，且由鄧美
    齡向友人清楚陳述：「是『車手』咬上來」，更足認定王鼎耀
    涉及詐欺集團詐騙犯行。王鼎耀辯稱鄧美齡為其配偶，所為
    應屬合理，不足證明王鼎耀與劉毓嘉、崔智軒從事不法行為
    ，以及劉毓嘉辯稱不能認定王鼎耀所稱「講他案子的事」是
    指詐欺集團運作情形，不能證明劉毓嘉、崔智軒與王鼎耀有
    共同參與犯行等辯解，均不足採信。
 7、馬伯寬、廖翊庭證述內容互核相符一致，且有上述各項事證
    足以補強證明馬伯寬、廖翊庭證述之犯罪事實具有真實性，
    證實其等證述並非虛構；況且王鼎耀、劉毓嘉均供稱：不認
    識馬伯寬（原審卷一第50頁反面、170頁）；劉毓帆則稱：
    與馬伯寬間並無恩怨糾葛，平常聯繫也很頻繁，算是好朋友
    ；廖翊庭則不認識（偵14257號卷第17頁反面至18、95頁）
    ，可認馬伯寬並無誣陷王鼎耀、劉毓嘉及劉毓帆之動機；廖
    翊庭也無必要構陷劉毓帆。馬伯寬、廖翊庭證言信實可採。
    劉毓帆雖辯稱與馬伯寬有金錢糾紛，馬伯寬有誣陷可能，然
    劉毓帆於警詢先是供稱因出去玩抽K、喝酒及繳納賭博罪罰
    金而陸續向馬伯寬借貸約20萬元（偵14257卷第18頁），但
    偵查中卻稱因賭博罪需要繳罰金，先跟另一個朋友借錢，後
    來再跟馬伯寬借錢還那個朋友（偵14257號卷第95頁），就
    借款原因、過程，前後供述不符，而劉毓帆供稱陸續有還款
    予馬伯寬，甚至依馬伯寬指示經常拿錢給馬伯寬作為利息，
    每次約3、5千元（偵14257號卷第95頁），然馬伯寬於本院
    卻證述劉毓帆並未依約還款，甚至避而不見（本院卷二第23
    7、239頁），更未提及何曾支付利息，兩人所述截然不同；
    況且劉毓帆既因出遊、生活所需基於好朋友情誼陸續向馬伯
    寬借款20萬元，竟要經常性支付每次高達3、5千元與本金顯
    不相當的高利，實與常情有違；而此等金額之給付反而與詐
    欺集團支付車手報酬的情形相當。
 8、廖翊庭雖於原審證稱：詐欺集團掌機之「舊老爸」是劉毓嘉
    （原審卷三第53頁）。然查，106年6月27日中午12時56分許
    通訊監察錄得詐欺集團掌機指示車手之通話錄音內容：
　　B（掌機1）：你現在要過去給錢嘛，對不對？
　　A（車手）：對。
　　B（掌機1）：你跟他約哪裡？
　　A（車手）：火車站。
　　B（掌機1）：你車上是沒錢是嗎？
　　A（車手）：不多。
　　B（掌機1）：不多是多少？
　　A（車手）：幾百塊。
　　B（掌機1）：昨天不是給你3000塊嗎？
　　A（車手）：我沒有全帶出門。
　　B（掌機1）：沒有錢帶出門什麼意思？昨天不是給你3000塊
     嗎？
　　A（車手）：我昨天還有買小朋友的奶粉跟尿布。
　　B（掌機1）：好，那沒關係，等一下交錢的時候你從…
　　A（車手）：喂。
　　C（掌機2）：等一下交錢的時候，我叫經理拿錢給你，你等
     一下跟他碰到面的時候看你約哪裡，碰到面的時候，你交
     完跟我說…你現在重新出發去找經理（偵14257號卷第17頁
     反面）。
    其中掌機1為崔智軒、掌機2為劉毓嘉，已經崔智軒、劉毓嘉
    明確供承（偵14257號卷第75頁反面、原審卷一第170頁及反
    面），廖翊庭於偵訊及原審並證稱：106年6月多，我休息後
    再開始做的時候，出現「新老爸」，因為電話中聲音不一樣
    ；上開通話錄音中掌機1（即崔智軒）聲音是「新老爸」的
    聲音，掌機2（即劉毓嘉）聲音是「舊老爸」的聲音，後來
    大部分是「新老爸」當掌機，「舊老爸」有空才會盯（原審
    卷三第51頁反面、偵14923號卷二第125頁反面），可見廖翊
    庭所指新舊老爸是指「106年6月詐欺集團掌機自劉毓嘉交接
    予崔智軒」之事，其所稱之「舊老爸（原掌機）劉毓嘉」顯
    然是對應於「新老爸（新掌機）崔智軒」而言，核與馬伯寬
    供稱劉毓嘉開始私下直接接洽機房之後，自106年4月中下旬
    起，其等將王鼎耀稱為「舊老爸」，劉毓嘉則稱為「新老爸
    」，是不相同的兩件事。馬伯寬、廖翊庭所述並無矛盾。王
    鼎耀刻意混淆的辯詞，不足採信。
 9、馬伯寬雖於本院審理翻異前詞證稱：劉毓帆、劉毓嘉與王鼎
    耀並未參與，當初害怕真正上游即一位酒店經紀會找麻煩，
    且與劉毓帆有債務糾紛，所以才講劉毓帆等人有參與犯行（
    本院卷二第239頁），然查，馬伯寬就該酒店經紀上游之人
    別、聯繫通訊資料均無法提出（本院卷二第239至240頁），
    供述之真實性可疑。而關於馬伯寬與劉毓帆之間所謂的債務
    糾紛，彼此陳述完全矛盾，已如前述，並且馬伯寬於本院證
    述不認識王鼎耀，既然馬伯寬只與劉毓帆1人有債務糾紛，
    理應只需誣陷劉毓帆即可，然於偵查、原審馬伯寬清楚供證
    王鼎耀、劉毓嘉等人共犯，再次顯示王鼎耀、劉毓帆及劉毓
    嘉此項辯解不足採信。對此疑問，馬伯寬於本院證稱：「當
    初跟劉毓帆在聊天時，我知道劉毓帆的身邊有些朋友在做詐
    欺的。（檢察官問：所以劉毓帆、王鼎耀、劉毓嘉都有在做
    詐欺？）劉毓帆沒有，因為他當時是在銀行上班，我跟劉毓
    帆有時候會出去喝喝酒、聊聊天，我跟劉毓帆聊天才知道這
    些事情。」（本院卷二第240頁）刻意迴護劉毓帆，而卻仍
    然指稱王鼎耀、劉毓嘉共犯的事實。對此不利王鼎耀之證述
    ，王鼎耀之辯護人詰問馬伯寬：「（你剛剛在回答問題時有
    提到，你跟劉毓帆有恩怨，所以才去指控劉毓帆、劉毓嘉、
    王鼎耀？）是。（你是否認識王鼎耀？）不認識。（既然你
    不認識，為何你會講出王鼎耀這個名字？）因為我是跟劉毓
    帆常常這樣聊天，我就知道他身邊朋友的狀況都在做什麼，
    平常也有在問說身邊的朋友在幹嘛。（你的意思是，你知道
    劉毓帆有個朋友叫做王鼎耀，是嗎？）是。（你剛才有提到
    說，你知道劉毓帆的朋友王鼎耀在做詐欺，你既然不認識王
    鼎耀，你如何知道王鼎耀在做詐欺？）我們在聊天時聊到的
    ，但真實的狀況我不清楚。（你是否是聽劉毓帆講的？）我
    是跟劉毓帆在聊天聊到的。（我的問題是，你講說王鼎耀在
    做詐欺，你是跟劉毓帆在聊天時聊到的，所以你是聽劉毓帆
    這樣跟你說的，是嗎？）是。」關於王鼎耀參與犯行是聽聞
    自劉毓帆，對此不利劉毓帆之證述，劉毓帆之辯護人詰問馬
    伯寬：「（剛才辯護人問你說你在聊天時提到王鼎耀這個名
    字，你確切的記得說王鼎耀在做詐欺，這件事情是劉毓帆說
    的嗎？你確切記得是何時的事情？）我不清楚，因為我跟劉
    毓帆以前很常去酒吧聊天喝酒。（所以你確定是劉毓帆說的
    ，還是其實事隔久遠，你能夠確定是劉毓帆說的嗎？）我不
    能夠確定是劉毓帆說的，因為事隔這麼多年。」對於王鼎耀
    參與犯行，馬伯寬又改口證稱無法確定是聽聞自劉毓帆（本
    院卷二第242至244頁），馬伯寬於本院翻異前詞迴護被告之
    證述，符合共同被告之間，彼此利害關係、立場不同而產生
    明顯的矛盾與對立，甚至遭受同案被告壓力的法庭現象。王
    鼎耀之辯護人於馬伯寬詰問程序結束表示：馬伯寬的說詞一
    變再變，馬伯寬證言的可信度請本院再斟酌（本院卷二第24
    4頁）然而，馬伯寬於本院最後審理期日供稱：「在桃園地
    院時我有講，我都是怕真正的上手迫害我的家庭，我講不實
    的，那經過一段時間，我才講真的。」(本院卷第216頁)再
    次陳述馬伯寬於原審之證述屬實。馬伯寬於本院受制於共同
    被告壓力而翻異之供述，不足採信。
10、劉毓帆辯稱：馬伯寬、廖翊庭對於劉毓帆於何時地介紹加入
    詐欺集團、如何掌控馬伯寬行蹤、如何證明手機為劉毓帆交
    付且為工作機、如何及在何處支付薪資車馬費、哪幾筆匯款
    是劉毓帆所匯、劉毓帆如何收到不法所得及不法所得若干、
    劉毓帆究竟是向王鼎耀或劉毓嘉取得酬勞，均未證述明白，
    無法證明劉毓帆有何涉案事實。然查，(1)劉毓帆此項辯解
    ，已經證實詐欺集團分派犯罪所得，或由王鼎耀或由劉毓嘉
    給付，總之王鼎耀、劉毓嘉均為集團成員。(2)馬伯寬對於
    詐欺集團是由王鼎耀與大陸地區機房接洽，劉毓嘉擔任掌機
    指示車手、收水收取財物、取回贓款，劉毓帆擔任總車手頭
    將工作機及車馬費、報酬交予馬伯寬，再由馬伯寬轉交予各
    車手等等詐欺集團犯行主要情節，於偵查、原審供述均相符
    一致。劉毓帆上述辯解本質上核屬細節，不影響詐欺集團主
    要犯行事實認定；況且詐欺集團屬於集團性組織犯罪，分工
    縝密，藉由上下層轉、彼此隔離分擔之方式，達成犯罪目的
    並藉此避免遭緝獲的風險，不同分工，不會或無從知悉其他
    共犯參與程度或犯行細節，符合常情事理。馬伯寬、廖翊庭
    分別為車手頭、車手，馬伯寬尚且明白供稱不會經手贓款，
    贓款都是掌機另外找人出來領，則劉毓帆如何收到不法所得
    及不法所得若干、究竟是向王鼎耀或劉毓嘉取得酬勞等細節
    ，馬伯寬、廖翊庭縱使不知情，也不足為劉毓帆有利認定。
    劉毓帆以此細微末節，辯解未參與，無可採信。同理，王鼎
    耀既為上層「控台」，基於犯罪分工與風險控制，不可能親
    自出面領款或將所得款項匯入自己帳戶，將自己暴露在遭查
    獲的高度風險中。王鼎耀辯稱未有被告或被害人被騙的款項
    流入王鼎耀私人帳戶、並無王鼎耀出現在犯罪現場的監視器
    畫面等客觀證據，不能認定王鼎耀犯罪等等辯解，顯然不足
    採信。
11、詐欺集團此種疊層隔離分工、不同層級間無從參與或知悉其
    他共犯作為情狀的本質特性，下層共犯多人之證述若已足以
    證明陳述之內容非屬虛構，得以保障陳述事實之真實性，自
    得採為認定上層共犯犯罪事實的證據；否則將恆無緝獲躲於
    層層防火牆之後的上層核心成員的可能。廖翊庭雖證述聽馬
    伯寬說過「老爸」的實際身份是劉毓帆的弟弟，部分犯罪事
    實聽聞自馬伯寬，然廖翊庭對於其親身經歷參與詐欺犯罪的
    事實，證述均一致，並與馬伯寬證述內容互核相符，並且廖
    翊庭明白指認通訊監察錄音通話內容「等一下交錢的時候，
    我叫經理拿給你…」聲音與曾以代號「老爸」擔任掌機之人
    聲音相同，劉毓嘉也坦承該通話內容要車手去找「經理」之
    人即為其本人，均如前述。「監察錄音檔案聲音與代號『老
    爸』擔任掌機之人聲音相同」是廖翊庭親身經歷聽聞的事實
    ，足以佐證廖翊庭證述的正確性，且與馬伯寬之供述相符，
    自屬信實可採。
12、綜上，詐欺集團確由王鼎耀與大陸地區機房接洽，並將接洽
    結果，即被害人遭詐騙之資料，告知下層之劉毓嘉等人；劉
    毓嘉則擔任掌機，以代號「老爸」透過工作機指示車手行動
    、至現場向被害人收取財物，並於車手得手後，另行指示收
    水向車手取回贓款；劉毓帆則擔任總車手頭，負責將工作機
    及車馬費交予車手頭馬伯寬，並將自劉毓嘉取得之報酬，分
    配予車手頭馬伯寬，再由車手頭馬伯寬將工作機、車馬費及
    報酬轉交給各車手。之後劉毓嘉除擔任掌機外，另私下接洽
    大陸地區機房，附表一編號1（蕭榮松）、編號2（冒李秀卿
    ）、編號3（郭許質）、編號5（鍾靜滿）、編號9（陳王金
    菊）詐欺犯行，是由王鼎耀擔任控臺、劉毓嘉擔任掌機、劉
    毓帆擔任總車手頭；附表一編號7（楊明雪）、編號13（潘
    衛民）、編號14（孫彥銘）、編號17（謝宗保）詐欺犯行，
    則由劉毓嘉負責掌機（控臺不明）、劉毓帆擔任總車手頭；
    附表一編號4（李陳春妹）、編號6（李翁秀結）詐欺犯行，
    則由劉毓嘉擔任控臺兼掌機、劉毓帆擔任總車手頭，均可確
    認。王鼎耀、劉毓嘉、劉毓帆被訴「犯罪事實二㈠至㈢、㈤、㈨
    」犯行；劉毓嘉、劉毓帆另實行「犯罪事實㈣、㈥、㈦、、
    、」犯行，均可認定。
(五)王鼎耀另實行「犯罪事實二㈧、㈩、、、、」犯行（即以
    乙○○為大車手頭［必要時另兼任收水］）部分：
 1、「犯罪事實二㈧、㈩、、、、」各告訴人及被害人分別遭
    詐欺集團機房以附表一「編號8、10、11、12、15、
　　16」所示方式施以詐術，由乙○○擔任大車手頭，與附表一「
    編號8、10、11、12、15、16」詐欺集團成員以所示取款方
    式向各告訴人及被害人取款等事實，有附表一「編號8、
　　10、11、12、15、16」之「卷證欄」所載證據可證。
 2、乙○○於原審明確證稱：106年5至6月間加入詐欺集團，附表
    一編號8（黃惠美）、編號10（王美齡）、編號11（高月）
    、編號12（葉筍）、編號15（謝旺益）、編號16（李陳吉）
    等詐欺犯行均有參與，是王鼎耀招募我加入詐欺集團，王鼎
    耀會把車手要用的工作機及車馬費交給我，由我轉交給我招
    募的車手頭丙○○，再由丙○○將工作機及車馬費轉交給車手使
    用，王鼎耀有時也會叫我向車手收取贓款，據我所知詐欺集
    團成員有王鼎耀、丙○○、壬○○（原審卷二第
　　209至210、213至218頁）。
 3、丙○○於偵訊及原審證述：因為乙○○的關係才認識王鼎耀，但
    忘記是乙○○還是王鼎耀介紹加入詐欺集團，我先後找戊○○（
    附表一編號8、11車手）、己○○（附表一編號
　　10車手）、丁○○（附表一編號12車手）、庚○○（附表一編號
    15車手）、辛○○（附表一編號16車手）做車手，這些車手在
    詐欺集團的對口是我，再由我去對乙○○，有聽乙○○說他的上
    手是王鼎耀，在我擔任車手頭期間，王鼎耀有時會透過乙○○
    將車手要用的工作機及車馬費拿給我，有時則是自己將工作
    機及車馬費拿給我（偵14923號卷二第69頁反面至70頁，原
    審卷三第89至92頁反面）。
 4、附表一編號10之收水壬○○於警詢及偵訊證稱：因乙○○介紹而
    加入詐欺集團，附表一編號10（王美齡）犯行部分，是由我
    擔任收水工作，乙○○在前一天即106年5月23日在桃園市○○區
    ○○路「憤怒鳥網咖」跟我說，只要監視車手、收款回來就可
    以拿到一筆錢。隔天（即24日）早上乙○○通知我去會合，到
    場有看到丙○○以及該次車手己○○，後來我按照乙○○指示前往
    臺南，在車手己○○收取款項時監視，並向己○○收取款項，後
    來就被警察抓了（偵12923號卷一第180至181頁反面、183至
    184頁反面、卷二第5至7頁）。
 5、被告或共犯之自白，固不得作為有罪判決之唯一證據，仍應
    調查其他必要之證據，以察其是否與事實相符，刑事訴訟法
    第156條第2項明文規定。然所謂補強證據，非以證明犯罪構
    成要件之全部事實為必要，若得以佐證陳述之犯罪非屬虛構
    ，能夠保障陳述事實之真實性，即因補強證據之質量與自白
    相互利用，足使犯罪事實獲得確信（最高法院96年度台上字
    第1041號、103年度台上字第3117號、104年度台上字第3290
    號判決參照）。王鼎耀供稱完全不認識丙○○（原審卷一第51
    頁），丙○○自無構陷王鼎耀的動機；而乙○○、丙○○皆證述其
    等參與「犯罪事實二㈧、㈩、、、、」詐欺犯行，均由王
    鼎耀擔任乙○○之上手，王鼎耀會透過乙○○將工作機及車馬費
    轉交給丙○○，供丙○○旗下車手使用，關於王鼎耀於詐欺犯行
    之分工情節，供述一致，自屬可信；壬○○證稱受乙○○招募而
    加入詐欺集團，擔任「犯罪事實二㈩」詐欺犯行之收水，也
    與乙○○證稱詐欺集團成員包含壬○○等事實相符，足以採信。
    王鼎耀雖於本院辯稱與乙○○有感情糾紛，因簡○○原為乙○○女
    友，之後與王鼎耀交往，兩人因此生有嫌隙，乙○○挾怨報復
    誣指王鼎耀；然而乙○○已經於原審交互詰問，並無怨隙的陳
    述；本院審理期間另無關於王鼎耀此等辯解可信的事證(本
    院卷二第158頁、卷三第21、167至173頁)。卷證顯示，詐欺
    集團成員多人述及王鼎耀，並非只有乙○○。此項辯解核與王
    鼎耀及配偶鄧美齡湮滅手機裡的數位資訊其中鄧美齡湮滅的
    107年5月30日微信通話紀錄經鑑識還原的勾串內容相符：「
    （友人：就說有仇啊，堅持講有仇）(鄧美齡)我有跟律師說
    ，進去前他說他看著辦。」（軍少連偵5號卷三第138、142
    頁）所辯不足採信。
 6、王鼎耀固然辯稱丙○○於106年10月20日警詢，警方提示指認
    表供其指認王鼎耀是否在內，丙○○回答編號4不認識，但該
    次指認表編號4即是王鼎耀，如依丙○○所述曾與王鼎耀見過
    面，甚至跟王鼎耀領過薪水，怎麼沒辦法指認王鼎耀，丙○○
    之陳述顯不可採。然查，106年10月20丙○○第一次警詢（警
    詢筆錄僅作為彈劾證據，下同）當時丙○○除坦承找下游車手
    進行取款之外，對於詐欺集團行騙手法、上手為誰，均一概
    供稱不知道、不清楚，甚至推稱是由綽號「小黑」介紹加入
    ，年籍、聯絡方式不詳，於指認時尚且迴護乙○○供稱不確定
    乙○○是否為詐欺集團成員（偵14923號卷二第29至41頁），
    直至同年12月25日第2次警詢才坦承全部犯行，供稱：「（1
    06年10月20日調查筆錄內容）有些不是事實，我沒有完全講
    出來，我今天會我所知道的都講出來。」才供出乙○○、王鼎
    耀之犯行（偵149253號卷一第42至43頁），丙○○之前於106
    年10月20日指認之所以未吐實指認王鼎耀，事出有因，已經
    丙○○陳明。王鼎耀此項趨吉避凶的辯解，不足採信。
 7、綜上，王鼎耀除於詐欺集團擔任控臺之外，尚招募大車手頭
    乙○○，將工作機及車馬費交給乙○○，由乙○○轉交給其招募之
    車手頭丙○○，再由丙○○將工作機及車馬費轉交給車手使用；
    必要時，王鼎耀會要求乙○○分擔收水頭，將工作機及車馬費
    交給乙○○，由乙○○轉交給其招募之收水壬○○，用以收回取得
    之贓款。王鼎耀被訴「犯罪事實二㈧、㈩、、、、」犯行
    ，可以認定。
(六)王鼎耀、劉毓嘉所犯「犯罪事實三」部分：
 1、「犯罪事實三」之被害人遭詐欺集團機房以附表一「編號
　　18」所示方式施以詐術，由蘇柏穎擔任車手頭向被害人詐取
    錢財等事實，有附表一「編號18」之「卷證欄」證據可憑。
 2、「犯罪事實三」詐欺犯行，「掌機」指示車手蔡志鵬之通訊
    監察紀錄，節錄內容如下（詳見上述㈣8）：
　　B（掌機1）：好，那沒關係，等一下交錢的時候你從…
　　A（車手）：喂。
　　C（掌機2）：等一下交錢的時候，我叫經理拿錢給你，你等
　　            一下跟他碰到面的時候看你約哪裡，碰到面的
                時候，你交完跟我說…你現在重新出發去找經
                理…。（偵14257號卷第17頁反面）。
　　經崔智軒、劉毓嘉辨認，確認掌機1是崔智軒，因崔智軒對
    於掌機尚不熟稔，而由劉毓嘉接替即掌機2，由劉毓嘉指示
    車手去找收水，已經崔智軒、劉毓嘉坦承（偵14257號卷75
    頁反面，原審卷一第170頁，本院卷二第169頁，本院卷三第
    33、143頁）。「犯罪事實三」之詐欺犯行由崔智軒、劉毓
    嘉分擔掌機，可以確認。
 3、崔智軒（「犯罪事實三」之掌機1）於偵訊及原審明確證稱
    ：在網路上認識綽號「石頭」，106年6、7月間加入詐欺集
    團，由我接上手的電話，知道車手要去哪裡收取款項，再轉
    知給其他人，讓其他人指派車手去現場，106年6、7月間是
    跟王鼎耀配合，請王鼎耀幫我找車手，附表一編號18（林信
    妹）詐欺犯行，當天先由我接到上手的聯絡告知要去哪裡取
    款，我再轉告王鼎耀，我並沒有給王鼎耀工作機和車馬費，
    因為這部分是王鼎耀自己要去處理，王鼎耀聯絡車手，再將
    車手的聯絡方式給我，由我兼任掌機，但因為該次是我
　　第一次擔任指示車手的掌機，還不太會說，所以後來劉毓嘉
    有幫忙講，該次我與劉毓嘉指示車手的通話有遭警方監聽錄
    音（偵14257號卷第73頁反面至75頁反面、原審卷三第96至
　　98頁）。
 4、乙○○於原審證稱：附表一「編號18」詐欺犯行是由我擔任收
    水，該次收水使用的Taiwan Mobile手機是王鼎耀交給我作
    為工作機使用，王鼎耀要我向車手收取贓款（原審卷二第20
    6至208、217頁）。
 5、「犯罪事實三」車手蔡志鵬證稱：該次犯行查扣之Taiwan 
　　Mobile工作機是蘇柏穎所交付（軍少連偵5號卷一第165頁）
    ；「犯罪事實三」車手頭蘇柏穎於原審證述：蔡志鵬遭警查
    扣之工作機是王鼎耀交給我，由我轉交給蔡志鵬，當時因為
    蔡志鵬缺錢，請我幫忙介紹工作，剛好王鼎耀說過他那邊工
    作，去幫他收錢就能領取報酬，我就跟王鼎耀說有人想要工
    作，王鼎耀就跟我約在國軍醫院停車場那邊將工作機及要給
    蔡志鵬坐車的錢交給我，並要我跟蔡志鵬說早上起來要接電
    話，我就把工作機和錢交給蔡志鵬，跟蔡志鵬說要接電話，
    人家會打電話過去，但蔡志鵬在當天下午就被抓了（原審卷
    二第197至200頁）。
 6、「犯罪事實三」犯行，蘇柏穎已證稱王鼎耀要求其幫忙找車
    手、透過其轉交工作機及車馬費；乙○○也證述王鼎耀給予工
    作機要其擔任詐欺犯行之收水，核與崔智軒證稱此次犯行其
    僅是轉告王鼎耀取款地點，其餘事項包含工作機及車馬費均
    由王鼎耀自己處理等情相符，足認蘇柏穎、乙○○及崔智軒一
    致的證述可以採信。
 7、劉毓嘉坦承參與此部分犯行，然辯稱並非以自己犯罪意思聯
    絡車手，只是基於友情協助崔智軒溝通，所為也非詐欺罪構
    成要件行為，應是幫助犯。然而唯有出於幫助意思，對於正
    犯資以助力，而未參與實施犯罪構成要件行為者，才屬於刑
    法幫助犯（最高法院75年台上字第1509號、84年台上字第59
    98、6475號、88年台上字第1270號判決參照）。互相利用以
    達共同目的之各行為人，並非每一階段行為，均須參與。在
    合同意思範圍內，各自分擔部分犯罪行為，相互利用他人之
    行為，以達其犯罪目的者，即為共同正犯，應對於全部所發
    生之結果，共同負責（最高法院28年上字第3110號判例參照
    ）。劉毓嘉既因崔智軒對於掌機尚不熟稔，因而接替指示車
    手去找收水，自已參與並分擔詐欺集團部分犯罪行為，劉毓
    嘉辯稱僅成立幫助犯，不足採信。
 8、綜上，「犯罪事實三」崔智軒經由「石頭」聯絡大陸地區詐
    騙機房取得被害人遭詐騙之資料，與劉毓嘉一同掌機，王鼎
    耀則負責聯繫車手頭蘇柏穎、收水乙○○，並交付工作機供車
    手、收水使用之事實，均可認定。
(七)鄧美齡於107年5月30日與友人以微信通訊談論：「（本案）
     是車手咬上來」、「被衝、被咬、3人」有鄧美齡手機微信
     通話記錄擷圖可證（軍少連偵5號卷三第138、142頁）證實
     王鼎耀、劉毓嘉及劉毓帆在詐欺集團台灣地區的「上層」
     地位及角色。王鼎耀、劉毓嘉及劉毓帆被訴犯行有前述各
     項證據足證，其等仍持相同辯解，辯稱並未加入詐欺集團
     、證據只有共同正犯單一陳述，核與卷證事實不相符。事
     證明確，被告6人犯行均可認定，應依法論科。　
四、法律適用：　　
(一)關於組織犯罪防制條例：
 1、組織犯罪防制條例第2條於106年4月21日修正施行。王鼎耀
    、劉毓帆自106年1月間加入詐欺集團，自106年1月間至同年
    4月20日參與犯罪組織行為至查獲止，並未自首或脫離犯罪
    組織，始終為詐欺集團成員；而參與犯罪組織性質上屬行為
    繼續之繼續犯，王鼎耀、劉毓帆自組織犯罪防制條例修正施
    行之後仍參與犯罪組織。106年4月21日之後，王鼎耀所為犯
    罪事實二㈤㈧㈨㈩、「犯罪事實三」；劉毓帆所為犯罪事實
    二㈣㈤㈦㈨，雖然組織犯罪防制條例又於107年1月3日修正施
    行，經比較新舊法結果，此次修正之組織犯罪防制條例第2
    條第1項規定未較有利於王鼎耀、劉毓帆，依刑法第2條第1
    項前段規定，應適用王鼎耀、劉毓帆行為時106年4月21日修
    正施行之組織犯罪防制條例規定論處。
 2、詐欺集團之分工及獲利方式，已經認定如上。核屬3人以上
    ，以實施詐術為手段，所組成具牟利性及持續性之有結構性
    犯罪組織，符合106年4月21日修正施行之組織犯罪防制條例
    第2條第1項所稱犯罪組織。
 3、參與犯罪組織與其後多次加重詐欺行為重合，因行為人僅有
    一參與犯罪組織行為，侵害一社會法益，屬單純一罪，應僅
    就與參與犯罪組織罪時間較密切之首次加重詐欺犯行論以參
    與犯罪組織罪及加重詐欺罪想像競合犯，其他之加重詐欺犯
    行，單獨論罪科刑（最高法院109年度台上字第3945號判決
    參照）。經查：
  ⑴劉毓嘉、崔智軒分別於106年間發起、加入詐欺集團犯罪組織
    ，所為加重詐欺犯行，經臺灣桃園地方檢察署檢察官以
　　107年度少連偵字第94、95、96、97、98、99、174、175、
　　186號提起公訴，107年7月19日繫屬原審，經原審107年度原
    訴字第44號案件審理，有起訴書及劉毓嘉、崔智軒本院被告
    前案紀錄可憑（原審卷一第31、32頁反面、卷六第265至287
    頁）。
  ⑵馬伯寬於106年初參與同一詐欺集團犯罪組織所為加重詐欺犯
    行，經臺灣士林地方檢察署檢察官106年度偵字第12260號追
    加起訴書提起公訴，107年5月18日經臺灣士林地方法院
　　106年訴字第216、259號判決馬伯寬參與犯罪組織罪確定，
    有判決書及馬伯寬本院被告前案紀錄可證（原審卷一第37頁
    反面至38、208至214頁反面）。
  ⑶廖翊庭於106年4月25日參與同一詐欺集團犯罪組織所為加重
    詐欺犯行，經臺灣新北地方檢察署檢察官106年度偵字第  
    16104、21438、27653號、106年度少連偵第366號起訴書提
    起公訴，106年11月7日繫屬臺灣新北地方法院，以106年度
    訴字第923號判處罪刑，107年9 月13日經最高法院107年度
    台上字第3342號判決駁回上訴確定，有判決及廖翊庭本院被
    告前案紀錄表可憑（原審卷一第44頁反面至45頁、卷六第28
    9至343頁）。
  ⑷本案於107年11月2日繫屬，有臺灣桃園地方檢察署107年11月
    2日桃檢坤倫107軍少連偵5字第1079007186號函、原審收狀
    章足憑（原審卷一第1頁）劉毓嘉、崔智軒、馬伯寬及廖翊
    庭於詐欺集團犯罪組織所為之加重詐欺犯行均非最先繫屬於
    法院之案件，劉毓嘉、崔智軒、馬伯寬及廖翊庭於本案不再
    另論參與犯罪組織罪。
 4、王鼎耀年紀輕輕，擔任兩岸詐欺集團台灣地區「控臺」與大
    陸地區機房聯繫、找車手頭指派車手至現場向被害人行騙取
    財，並向收水頭取回詐得財物；但是檢察官對於行騙方式、
    車手頭招募之車手是否確實前往取款、前往何處取款、如何
    上繳款項及酬勞數額，王鼎耀是否具有決定權，並未舉證；
    而詐欺集團成員之間也只陳述層層分工的事實，雖然可認王
    鼎耀是詐欺集團在台灣地區的最高分工層級，既然起訴事實
    指稱王鼎耀對於詐得款項，扣除台灣地區各成員之報酬，餘
    款必須上繳，顯示王鼎耀仍需接受詐欺集團上游的指示。檢
    察官起訴王鼎耀涉犯組織犯罪防制條例第3條第1項前段指揮
    犯罪組織罪嫌，依照現有的舉證程度，應認僅足以認定構成
    組織犯罪防制條例第3條第1項後段參與犯罪組織罪。
(二)關於公文書及公印文：
 1、公印或公印文專指表示公署或公務員資格之印信，俗稱大印
    與小官章及其印文。足以表示其為公務主體之同一性者，均
    屬之，最高法院69年台上字第693號判例、89年度台上字第
　　3155號判決參照。附表二編號1、4、5、8、9、11、12、13
    、14、15、16、17「偽造之公印文欄」所示印文用以表示公
    署或公務員所用印信，自屬刑法第218條所稱公印文。
 2、偽造文書罪著重於保護公共信用法益，即使偽造文書所載名
    義製作人實無其人，而社會上一般人仍有誤信其為真正文書
    之危險，仍難阻卻犯罪之成立（最高法院54年台上字第1404
    號、75年台上字第5498號判例參照）附表二編號1、4、5、8
    、9、11、12、13、14、15、16、17「偽造之公文書欄」所
    示文書，分別載有時間、案號、案由、承辦機關及公務員，
    並各蓋有「偽造之公印文欄」各印文，足以表彰各機關公務
    員本於職務而製作之意，雖與實際不相符，然一般人若非熟
    知法院、法務及檢察系統組織，難以分辨該等單位是否實際
    存在，有誤信該等文書為公務員職務上製作之真正文書的危
    險，此由各被害人及告訴人收受之後誤信為真，可以證明。
(三)附表一編號4、6、12、13、17加重詐欺犯行，由各車手使用
    告訴人或被害人交付之提款卡及密碼，使自動櫃員機誤認是
    告訴人、被害人或獲其授權之人提領款項，自屬以不正方法
    由自動付款設備取得他人財物，應成立刑法第339條之2第1
    項之詐欺取財罪。
(四)成年人教唆、幫助或利用兒童及少年犯罪或與之共同實施犯
    罪或故意對其犯罪者，加重其刑至二分之一，兒童及少年福
    利與權益保障法第112條第1項前段明文規定。經查：
 1、行為時，王鼎耀成年人。犯罪事實二㈢車手甲○○、㈧㈩大
    車手頭乙○○、「犯罪事實三」收水也是乙○○，行為時均為12
    歲以上未滿18歲少年，有其等年籍資料可憑（軍少連偵5號
    卷二第7 頁、卷四第29頁）王鼎耀實行上述犯行之時分別為
    00歲、00歲；於原審坦承知悉乙○○至少小4歲（原審卷四第4
    79頁）顯見王鼎耀知悉乙○○是未滿18歲少年。王鼎耀就犯罪
    事實㈧㈩、「犯罪事實三」所為，成年人與少年共同實
    施犯罪，應依兒童及少年福利與權益保障法第112條第1項前
    段加重其刑。犯罪事實二㈢部分，因尚無事證足認王鼎耀就
    該次犯行之車手甲○○為少年，有所認知，自難適用兒童及少
    年福利與權益保障法第
　　112條第1項前段規定。
 2、劉毓嘉於行為時為成年人，所為犯罪事實二㈢犯行，車手為
    甲○○，「犯罪事實三」犯行，收水為乙○○，均為12歲以上未
    滿18歲少年；然劉毓嘉分擔掌控車手之「掌機」，以工作機
    指示車手行動，依現有事證，尚難認定劉毓嘉知悉或可預見
    共犯甲○○、乙○○等人於行為時是未滿18歲少年，不適用兒童
    及少年福利與權益保障法第112條第1項前段規定。
 3、劉毓帆於行為時為成年人，犯罪事實二㈢犯行，車手為12歲
    以上未滿18歲少年甲○○；然劉毓帆分擔「總車手頭」，透過
    車手頭馬伯寬提供工作機、車馬費及薪資予車手，未與車手
    有直接接觸，依檢察官所舉證據並未證明劉毓帆知悉或可預
    見共犯甲○○於行為時未滿18歲，尚不適用兒童及少年福利與
    權益保障法第112條第1項前段規定。
 4、崔智軒於行為時為成年人，「犯罪事實」犯行，收水為乙○○，為12歲以上未滿18歲少年；然崔智軒於該次犯行與劉毓
    嘉一同擔任掌控車手之「掌機」，以工作機指示車手行動，
    依卷內事證，尚未能認定崔智軒與該次收水之乙○○有何接觸
    ，尚難證明崔智軒知悉或可預見乙○○於行為時是未滿18歲少
    年，不適用兒童及少年福利與權益保障法第112條第1項前段
    規定。
 5、馬伯寬於行為時為成年人，犯罪事實二㈢犯行，車手甲○○為1
    2歲以上未滿18歲少年，然檢察官所舉證據尚不足以認 定馬
    伯寬知悉甲○○為12歲以上未滿18歲少年，不適用兒童及少年
    福利與權益保障法第112條第1項前段規定。
(五)論罪：
 1、王鼎耀部分：
  ⑴王鼎耀就犯罪事實二㈠所為，係犯刑法第216條、第211條行使
    偽造公文書罪、第339條之4第2項、第1項第1款、第2款三人
    以上共同冒用政府機關及公務員名義犯詐欺取財罪未遂；犯
    罪事實二㈡所為，係犯刑法第216條、第210條行使偽造私文
    書罪、第339 條之4第1項第1款、第2款三人以上共同冒用政
    府機關及公務員名義犯詐欺取財罪；犯罪事實二㈢所為，係
    犯刑法第339條之4第1項第1款、第2款三人以上共同冒用政
    府機關及公務員名義犯詐欺取財罪；犯罪事實二㈤（即王鼎
    耀於106年4月21日後首次犯行）所為，係犯組織犯罪條例第
    3條第1項後段參與犯罪組織罪、刑法第216條、第211條行使
    偽造公文書罪、第339條之4第1項第1款、第2款之三人以上
    共同冒用政府機關及公務員名義犯詐欺取財罪；犯罪事實二
    ㈧所為，係犯刑法第211條偽造公文書罪、第339條之4第1項
    第1款、第2款三人以上共同冒用政府機關及公務員名義犯詐
    欺取財罪；犯罪事實二㈨所為，係犯刑法第216條、第211條
    行使偽造公文書罪、第339條之4第1項第1款、第2款之三人
    以上共同冒用政府機關及公務員名義犯詐欺取財罪；犯罪事
    實二㈩所為，係犯刑法第339條之4第1項第1款、第2款三人以
    上共同冒用政府機關及公務員名義犯詐欺取財罪；犯罪事實
    二所為，係犯刑法第211條偽造公文書罪、第339條之4 第2
    項、第1項第1款、第2款三人以上共同冒用政府機關及公務
    員名義犯詐欺取財罪未遂；犯罪事實二所為，係犯刑法第2
    16條、第211條行使偽造公文書罪、第339條之2第1項非法由
    自動付款設備取財罪、第339條之4第1項第1款、第2款三人
    以上共同冒用政府機關及公務員名義犯詐欺取財罪；犯罪事
    實二所為，係犯刑法第216條、第211條行使偽造公文書罪
    、第339條之4第1項第1款、第2款三人以上共同冒用政府機
    關及公務員名義犯詐欺取財罪；犯罪事實二所為，係犯刑
    法第216條、第211條行使偽造公文書罪、第339條之4第2項
    、第1項第1款、第2款三人以上共同冒用政府機關及公務員
    名義犯詐欺取財罪未遂；「犯罪事實三」所為，係犯刑法第
    339條之4第1項第2款三人以上共同犯詐欺取財罪。
  ⑵公訴意旨認王鼎耀涉犯組織犯罪防制條例第3條第1項前段指
    揮犯罪組織罪，此部分起訴法條應予變更。原判決雖未論述
    刑事訴訟法第300條，因結論相同且屬於想像競合犯之輕罪
    名，予以補充。公訴意旨另就犯罪事實二㈡部分，雖漏未論
    及刑法第216條、第210條行使偽造私文書罪；犯罪事實二
    部分，未論及刑法第339條之2第1項非法由自動付款設備取
    財罪；犯罪事實二部分，未論及刑法第216條、第211條行
    使偽造公文書罪；然犯罪事實二起訴犯罪事實均已記載非
    法由自動付款設備取財犯行，且於審判期日告知罪名而為王
    鼎耀所知悉，並經言詞辯論；犯罪事實二㈡刑法第216條、第
    210條行使偽造私文書罪、刑法第216條、第211條行使偽造
    公文書罪，均為與刑法第339條之4第2項、第1項第1款、第2
    款之三人以上共同冒用政府機關及公務員名義犯詐欺取財罪
    未遂想像競合後之輕罪，且經提示相關公文書、帳戶交易明
    細並經言詞辯論，皆無礙於王鼎耀防禦權行使，應予以審理
    。
  ⑶詐欺集團分別偽造附表二編號1、5、8、9、11、12、15、16
    「偽造之公印文罪」所示公印文為偽造各公文書之階段行為
    ；又偽造附表二編號1、5、9、12、15、16公文書持以行使
    ，偽造低度行為應吸收於行使高度行為，均不另論罪。詐欺
    集團於附表一編號2 偽造取款憑條蓋用告訴人冒李秀卿印章
    產生之印文，因印章真正，此部分僅屬盜用印章，不構成偽
    造印文或盜用印文；偽造私文書低度行為仍為行使之高度行
    為吸收，不另論罪。附表二編號8、11公文書因未及交付各
    告訴人即為警逮獲而扣案，王鼎耀就犯罪事實二㈧所為，僅
    構成刑法第211條偽造公文書罪，公訴意旨認此部分所為涉
    犯刑法第216條、第211條行使偽造公文書罪嫌，容有誤會。
 2、劉毓嘉部分：
  ⑴核劉毓嘉就犯罪事實二㈠所為，係犯刑法第216條、第211條行
    使偽造公文書罪、第339條之4第2項、第1項第1款、第2款三
    人以上共同冒用政府機關及公務員名義犯詐欺取財罪未遂；
    犯罪事實二㈡所為，係犯刑法第216條、第210條行使偽造私
    文書罪、第339條之4第1項第1款、第2款三人以上共同冒用
    政府機關及公務員名義犯詐欺取財罪；犯罪事實二㈢㈦所為，
    均係犯刑法第339條之4第1項第1款、第2款三人以上共同冒
    用政府機關及公務員名義犯詐欺取財罪；犯罪事實二㈣所
    為，均係犯刑法第216條、第211條行使偽造公文書罪、第33
    9條之2第1項非法由自動付款設備取財罪、第339條之4第1項
    第1款、第2款三人以上共同冒用政府機關及公務員名義犯詐
    欺取財罪；犯罪事實二㈤㈨所為，均係犯刑法第
　　216條、第211條行使偽造公文書罪、第339條之4第1項第1款
    、第2款三人以上共同冒用政府機關及公務員名義犯詐欺取
    財罪；犯罪事實二㈥所為，係犯刑法第339條之2第1 項非法
    由自動付款設備取財罪、第339條之4第1項第1款、第2款三
    人以上共同冒用政府機關及公務員名義犯詐欺取財罪；犯罪
    事實二所為，係犯刑法第211條偽造公文書罪、第339條之4
    第2項、第1項第1款、第2款三人以上共同冒用政府機關及公
    務員名義犯詐欺取財罪未遂；「犯罪事實三」所為，係刑法
    第339條之4第1項第2款三人以上共同犯詐欺取財罪。
  ⑵公訴意旨就犯罪事實㈣㈥，雖均未論及刑法第339條之2第1
    項非法由自動付款設備取財罪，然起訴犯罪事實均已記載此
    部分犯行，且經於審判期日告知罪名告知而為劉毓嘉所知悉
    並經言詞辯論；公訴意旨另就犯罪事實㈡漏未論及刑法第21
    6條、第210條行使偽造私文書罪，然此與刑法第
　　339條之4第2項、第1項第1款、第2款三人以上共同冒用政府
    機關及公務員名義犯詐欺取財罪未遂想像競合之輕罪，且經
    提示相關帳戶交易明細並經言詞辯論，無礙於劉毓嘉防禦權
    行使，均應予以審理。
  ⑶詐欺集團分別偽造附表二編號1、4、5、9、13、14、17「偽
    造之公印文欄」公印文，為偽造各公文書之階段行為；偽造
    附表二編號1、4、5、9、13、17公文書持以行使，偽造低度
    行為應吸收於行使高度行為，均不另論罪。詐欺集團於附表
    一編號2，偽造之取款憑條蓋用告訴人冒李秀卿印章產生之
    印文，因印章真正，此部分僅盜用印章，不構成偽造印文或
    盜用印文；其偽造私文書低度行為仍為行使高度行為吸收，
    不另論罪。附表二編號14公文書因未及交付被害人即為警逮
    獲而扣案，劉毓嘉就犯罪事實應僅構成刑法第211條偽造
    公文書罪，公訴意旨認此部分所為構成刑法第216條、第
　　211條行使偽造公文書罪嫌，應予更正。
 3、崔智軒就「犯罪事實」所為，係刑法第339條之4第1項第2
    款三人以上共同犯詐欺取財罪。
 4、劉毓帆部分：
  ⑴核劉毓帆就犯罪事實㈠所為，係犯刑法第216條、第211條行
    使偽造公文書罪、第339條之4第2項、第1項第1款、第2款之
    三人以上共同冒用政府機關及公務員名義犯詐欺取財罪未遂
    ；犯罪事實㈡所為，係犯刑法第216條、第210條行使偽造私
    文書罪、第339條之4第1項第1款、第2款三人以上共同冒用
    政府機關及公務員名義犯詐欺取財罪；犯罪事實㈢㈦所為，
    均係犯刑法第339條之4第1項第1款、第2款三人以上共同冒
    用政府機關及公務員名義犯詐欺取財罪；犯罪事實㈣所為
    ，均係犯刑法第216條、第211條行使偽造公文書罪、第339
    條之2第1項非法由自動付款設備取財罪、第339條之4第1項
    第1款、第2款三人以上共同冒用政府機關及公務員名義犯詐
    欺取財罪；犯罪事實㈤㈨所為，均係犯刑法第216條、第211
    條行使偽造公文書罪、第339條之4第1項第1款、第2款三人
    以上共同冒用政府機關及公務員名義犯詐欺取財罪；犯罪事
    實㈥所為，係犯刑法第339條之2第1項非法由自動付款設備
    取財罪、第339條之4第1項第1款、第2款三人以上共同冒用
    政府機關及公務員名義犯詐欺取財罪；犯罪事實所為，係
    犯刑法第211條偽造公文書罪、第339條之4第2項、第1項第1
    款、第2款三人以上共同冒用政府機關及公務員名義犯詐欺
    取財罪未遂。
  ⑵公訴意旨就犯罪事實㈣㈥，雖均未論及刑法第339條之2第1
    項非法由自動付款設備取財罪，然起訴犯罪事實均已記載此
    部分犯行，且於審判期日告知罪名而為劉毓帆所知悉並經言
    詞辯論；公訴意旨另就犯罪事實㈡雖漏未論及刑法第216條
    、第210條行使偽造私文書罪，然此與刑法第339條之4第2項
    、第1項第1款、第2款三人以上共同冒用政府機關及公務員
    名義犯詐欺取財罪未遂想像競合之輕罪，且經提示相關帳戶
    交易明細並經言詞辯論，尚無礙於劉毓帆防禦權行使，均應
    予以審理。
  ⑶詐欺集團分別偽造附表二編號1、4、5、9、13、14、17「偽
    造之公印文欄」所示公印文，為偽造各公文書之階段行為；
    又偽造附表二編號1、4、5、9、13、17公文書持以行使，偽
    造低度行為應為行使高度行為所吸收，均不另論罪。詐欺集
    團於附表一編號2，偽造之取款憑條蓋用告訴人印章產生之
    印文，因印章真正，此部分僅盜用印章，不構成偽造印文或
    盜用印文；偽造私文書之低度行為仍為行使之高度行為所吸
    收，不另論罪。附表二編號14公文書因未及交付被害人即為
    警逮獲而扣案，劉毓帆就犯罪事實僅構成刑法第211條偽
    造公文書罪，公訴意旨認此部分所為構成刑法第216條、第2
    11條行使偽造公文書罪嫌，容有誤會。
 5、馬伯寬部分：
    就犯罪事實㈢所為，係犯刑法第339條之4第1項第1款、第2
    款三人以上共同冒用政府機關及公務員名義犯詐欺取財罪；
    犯罪事實所為，係犯刑法第216條、第211條行使偽造公文
    書罪、第339條之2第1項非法由自動付款設備取財罪、第339
    條之4第1項第1款、第2款三人以上共同冒用政府機關及公務
    員名義犯詐欺取財罪。
 6、廖翊庭部分：
    就犯罪事實所為，係犯刑法第216條、第211條行使偽造公
    文書罪、第339條之2第1項非法由自動付款設備取財罪、第3
    39條之4第1項第1款、第2款三人以上共同冒用政府機關及公
    務員名義犯詐欺取財罪。
(六)王鼎耀、劉毓嘉、劉毓帆與犯罪事實㈠㈡㈤㈨所載詐欺集團成
    員，就犯罪事實㈠㈡㈤㈨犯行；王鼎耀、劉毓嘉、劉毓帆、馬
    伯寬與犯罪事實㈢所載詐欺集團成員，就犯罪事實㈢犯行；
    劉毓嘉、劉毓帆與犯罪事實㈣㈥㈦所載詐欺集團成員，就犯
    罪事實㈣㈥㈦犯行；王鼎耀與犯罪事實㈧㈩所載詐欺集
    團成員，就犯罪事實㈧㈩犯行；劉毓嘉、劉毓帆、馬伯
    寬、廖翊庭與犯罪事實所載詐欺集團成員，就犯罪事實
    犯行；王鼎耀、劉毓嘉、崔智軒與「犯罪事實」所載詐欺
    集團成員，就「犯罪事實」犯行，分別有犯意聯絡及行為
    分擔，各應論以共同正犯。
(七)罪數關係：
 1、接續犯屬單一一罪，部分行為如已既遂，縱後續行為止於未
    遂或尚未著手，自應論以犯罪既遂（最高法院85年度台上字
    第2242號判決參照）。王鼎耀、劉毓嘉、劉毓帆及所屬詐欺
    集團成員，於犯罪事實㈡向告訴人冒李秀卿收取其名下帳戶
    存摺及印章接續數次盜領帳戶款項；於犯罪事實㈤㈨分別向
    告訴人鍾靜滿、陳王金菊接續數次收取款項或財物；被告劉
    毓嘉、劉毓帆及所屬詐欺集團成員，於犯罪事實㈣㈥分別向
    告訴人李陳春妹、李翁秀結收取其名下帳戶提款卡及密碼接
    續數次盜領帳戶款項；於犯罪事實㈦接續數次向告訴人楊明
    雪收取款項；於犯罪事實向告訴人潘衛民收取款項後，接
    續數次盜領帳戶款項；王鼎耀及所屬詐欺集團成員，於犯罪
    事實㈧㈩分別向告訴人黃惠美、王美齡接續數次收取款項；
    於犯罪事實接續向被害人葉筍收取其名下帳戶提款卡數次
    盜領帳戶款項；劉毓嘉、劉毓帆、馬伯寬、廖翊庭及所屬詐
    欺集團成員，於犯罪事實向被害人謝宗保收取名下帳戶提
    款卡接續數次盜領帳戶款項，各於密切接近之時間、地點，
    向同一告訴人或被害人實施犯罪，各論以接續犯一罪。犯罪
    事實㈤㈧㈨雖最終之詐欺取財犯行因遭警查獲而未遂，然先前
    之詐欺取財犯行已經既遂，仍應論以三人以上共同詐欺取財
    罪既遂。
 2、犯罪事實㈠㈡㈣㈤㈥㈧㈨犯行，由詐欺集團機房成員撥打
    電話行騙後，或以偽造公文書（並行使）等方式取信於各告
    訴人或被害人而收取款項，或待取得告訴人或被害人帳戶提
    款卡或存摺及印章，再以行使偽造私文書臨櫃盜領款項，或
    以非法方式自自動提款機內盜領款項，詐欺集團各成員對於
    告訴人或被害人所為之各階段行為，雖符合數個犯罪構成要
    件，惟均在同一詐騙財物之犯罪決意及預定計畫所為，因果
    歷程並未中斷，應適度擴張法律上行為概念，認僅係一個犯
    罪行為。王鼎耀就犯罪事實㈠㈡㈤㈧㈨犯行；劉毓嘉、劉毓
    帆就犯罪事實㈠㈡㈣㈤㈥㈨犯行；馬伯寬、廖翊庭犯罪事實
    犯行，分別以一行為同時觸犯上述各罪名，均為想像競合犯
    ，各依刑法第55條前段規定論處如下：
  ⑴王鼎耀犯罪事實㈠犯行，從一重論以刑法第339條之4第2項、
    第1項第1款、第2款三人以上共同冒用政府機關及公務員名
    義犯詐欺取財罪未遂；犯罪事實㈡㈤㈨犯行，從一重論以刑法
    第339條之4第1項第1款、第2款三人以上共同冒用公務員名
    義詐欺取財罪；犯罪事實㈧犯行，從一重論以刑法第339
    條之4第1項第1款、第2款三人以上共同冒用公務員名義詐欺
    取財罪；犯罪事實犯行，從一重論以刑法第339條之4第2
    項、第1項第1款、第2款三人以上共同冒用政府機關及公務
    員名義犯詐欺取財罪未遂。
  ⑵劉毓嘉、劉毓帆犯罪事實㈠犯行，從一重論以第339條之4第
    2項、第1項第1款、第2款三人以上共同冒用政府機關及公務
    員名義犯詐欺取財罪未遂；劉毓嘉、劉毓帆犯罪事實㈡㈣㈤㈥㈨
    犯行，從一重論以刑法第339 條之4第1項第1款、第2款三
    人以上共同冒用公務員名義詐欺取財罪。
  ⑶馬伯寬、廖翊庭犯罪事實犯行，從一重論以刑法第339條之
    4第1項第1款、第2款三人以上共同冒用公務員名義詐欺取財
    罪。
 3、王鼎耀參與詐欺犯罪組織期間，進而實行犯罪事實㈤加重詐
    欺取財罪、劉毓帆參與詐欺犯罪組織期間，進而實行犯罪事
    實㈣加重詐欺取財罪之論罪關係：
    王鼎耀、劉毓帆自106年1月間加入以實施詐術為手段所組成
    具有持續性、牟利性之有結構性組織之本案詐欺集團，且於
    參與犯罪組織行為繼續中，王鼎耀進而為犯罪事實㈤之三人
    以上共同冒用政府機關及公務員名義犯詐欺取財犯行；劉毓
    帆進而為犯罪事實㈣之三人以上共同冒用政府機關及公務員
    名義犯詐欺取財犯行，其等所犯組織犯罪防制條例第3條第1
    項後段參與犯罪組織罪，與參與犯罪組織之後分別所為犯罪
    事實㈤、㈣犯行，具有局部同一性而有想像競合犯關係，各
    依刑法第55條規定，從一重論以刑法第339 條之4第2項、第
    1項第1款、第2款三人以上共同冒用政府機關及公務員名義
    犯詐欺取財罪。公訴意旨認王鼎耀、劉毓帆所犯參與犯罪組
    織罪與加重詐欺取財罪犯行，應數罪併罰，容有誤會。
 4、王鼎耀、劉毓嘉、劉毓帆、馬伯寬各次詐騙不同告訴人或被
    害人，行為時間不同、犯意各別，應分論併罰。王鼎耀就犯
    罪事實㈠㈡㈢㈤㈧㈨㈩、「犯罪事實」各犯行（共12罪）；
    劉毓嘉就犯罪事實㈠㈡㈢㈣㈤㈥㈦㈨、「犯罪事實」各犯行（
    共12罪）；劉毓帆就犯罪事實㈠㈡㈢㈣㈤㈥㈦㈨各犯行（共11罪
    ）；馬伯寬就犯罪事實㈢各犯行（共2罪）各皆犯意各別，
    行為互異，應分論併罰。
(八)刑之加重減輕：
 1、關於兒童及少年福利與權益保障法第112條第1項前段規定加
    重其刑之適用：
  ⑴王鼎耀就犯罪事實㈧㈩及「犯罪事實」所為，成年人與
    少年共同實施犯罪，均依兒童及少年福利與權益保障法第11
    2條第1項前段規定加重其刑。
  ⑵公訴意旨認劉毓嘉、崔智軒就「犯罪事實」犯行併有兒童及
    少年福利與權益保障法第112條第1項前段規定適用，尚難認
    定，如前所述。
 2、劉毓帆因賭博案件，判處有期徒刑3月確定，104年10月28日
    執行完畢，有本院被告前案紀錄表可憑，5年內故意犯有期
    徒刑以上各罪，均累犯。原審認未有特別惡性及刑罰反應力
    薄弱事由，均不依刑法第47條第1項規定加重其刑，既屬職
    權裁量，難認違誤，應予維持。
 3、王鼎耀、劉毓嘉、劉毓帆就犯罪事實㈠；王鼎耀就犯罪事實
    、；劉毓嘉、劉毓帆就犯罪事實，所為未遂犯行，均
    依刑法第25條第2項減輕其刑。
(九)刑法第339條之4加重詐欺罪，有相對被害人且遭受詐騙之人
    所受財產損失通常均非小額。此等財產犯罪，因行為人多數
    且屬有組織之集團犯罪，因而法定刑與刑法第339條一般詐
    欺罪有所區隔，定為1年以上有期徒刑之罪。加重刑罰核屬
    刑法第339條之4加重詐欺取財罪之立法本旨。此等犯行令一
    般人深惡痛絕，且已嚴重影響國際聲譽，顯然不符刑法第59
    條酌減刑罰的構成要件。崔智軒固辯稱詐騙對象僅1人，詐
    騙款項僅5萬，危害不大，請求依刑法第59條減刑；然而崔
    智軒因知悉「石頭」有大陸地區機房聯繫管道而與王鼎耀合
    作，由其負責與「石頭」聯繫，將「石頭」之指示告知王鼎
    耀，王鼎耀則提供車手、收水等人力行騙取財，崔智軒所處
    位階顯屬詐欺集團上層，惡性非輕，客觀上不足引起一般同
    情，難認顯可憫恕。崔智軒請求依刑法第59條減刑，不應為
    准許。
五、維持原判決駁回上訴之理由：
(一)原審同此認定，審酌王鼎耀、劉毓嘉、崔智軒、劉毓帆、馬
    伯寬及廖翊庭均不思依憑自己能力及勞力以正當、合法途徑
    賺取錢財，貪圖輕易獲取金錢，參與詐欺集團，王鼎耀擔任
    控臺、劉毓嘉及崔智軒擔任掌機、劉毓帆擔任總車手頭，均
    屬詐欺集團重要核心成員。王鼎耀、劉毓嘉、劉毓帆、馬伯
    寬及廖翊庭共同與詐騙集團成員利用民眾欠缺法律專業知識
    、對於檢警機關偵辦案件程序未必瞭解，對於檢警機關人員
    執行職務公信力之信賴等心理，以偽造公文書及冒用政府機
    關、公務員名義方式（「犯罪事實」未冒用公務員名義）
    遂行詐騙行為，致被害人遭詐騙數十萬元，甚至多達數百萬
    元，嚴重影響社會治安，損及一般人對政府機關之信賴；考
    量近年詐騙事件層出不窮，行政機關投入大量成本宣導，民
    間金融機構戮力防範，仍無法有效遏止詐欺集團，此種加重
    詐欺犯罪類型，不應輕縱；惟念崔智軒、馬伯寬與廖翊庭犯
    後均坦白認罪；審酌被告6人之智識程度、生活經濟狀況、
    犯罪動機、加入詐欺集團期間長短、不法所得、告訴人及被
    害人損失程度；王鼎耀、劉毓嘉及劉毓帆均否認犯行之犯後
    態度等一切情狀，就王鼎耀所為犯罪事實㈠㈡㈢㈤㈧㈨㈩及「
    犯罪事實」各次加重詐欺取財犯行，分別量處附表一編號1
    、2、3、5、8、9、10、11、12、15、16、18「主文欄」所
    示之刑；劉毓嘉所為犯罪事實㈠㈡㈢㈣㈤㈥㈦㈨、「犯罪事實
    」共12次加重詐欺取財犯行，分別量處附表一編號1、2、3
    、4、5、6、7、9、13、14、17、18「主文欄」所示之刑；
    崔智軒所為「犯罪事實」加重詐欺取財犯行，量處有期徒
    刑1年6月；劉毓帆所為犯罪事實㈠㈡㈢㈣㈤㈥㈦㈨，共11次加重
    詐欺取財犯行，分別量處附表一編號1、2、3、4、5、6、7
    、9、13、14、17「主文欄」所示之刑；馬伯寬所為犯罪事
    實㈢兩次加重詐欺取財犯行，分別量處附表一編號3、17「
    主文欄」之刑；廖翊庭所為犯罪事實加重詐欺取財犯行，
    量處有期徒刑1年6月，並衡酌王鼎耀、劉毓嘉、劉毓帆、馬
    伯寬所犯各罪犯罪動機一致、手法雷同，對法益侵害之加重
    效應及犯罪態樣、時間間隔等情狀，分別定其等應執行刑，
    並論述王鼎耀、劉毓帆均無宣告強制工作之必要；雖然司法
    院釋字第812號解釋已經宣示組織犯罪防制條例第3條第3項
    規定之強制工作違憲，已失其效力，原審未及審酌；但結論
    相同，無 礙判決之結果。另沒收部分敘明：1、公文書及公
    印文部分：⑴扣案附表二編號1之①②、4、5、9、12、13、15
    、16之①、17偽造公文書之偽造公印文，不問屬於犯人與否
    ，均依刑法第219條宣告沒收；附表二編號1之①②、4、5、9
    、12、13、15、16之①、17公文書均已交付告訴人或被害人
    收受，已非詐騙集團所有物，均不諭知沒收。⑵扣案附表二
    編號1之③、8 、11、14、16之②③偽造公文書尚未行使交付，
    仍屬詐騙集團所有供詐騙使用，依刑法第38條第2項前段規
    定沒收；其上偽造之公印文，已隨各偽造公文書併予沒收，
    不另宣告沒收。2、犯罪所得：⑴詐欺集團各次犯行所詐得財
    物分別如附表三編號1至18所示。馬伯寬坦承：可以獲取其
    車手提領或收取款項2％之酬勞，但如果車手只是向被害人領
    取提款卡，就沒有抽成了（軍少連偵5號卷三第177頁）；廖
    翊庭供稱：拿取1 個被害人之提款卡可以賺3000元；若是出
    面收取款項，則以所收款項2％計算酬勞，薪水會由馬伯寬發
    放，因為馬伯寬是劉毓帆招攬的，所以劉毓帆也可以取得收
    取款項2％酬勞（軍少連偵5號卷三第173頁反面、偵14923號
    卷二第125頁）以此認定劉毓帆、馬伯寬、廖翊庭各次犯行
    犯罪所得。王鼎耀、劉毓嘉犯罪所得部分，馬伯寬偵訊時雖
    證稱：不知道王鼎耀、劉毓嘉各次犯行可分得多少錢（偵14
    923號卷二第118頁反面）；然於警詢及偵訊供稱：我發放給
    車手的薪資除了由劉毓帆從得手的贓款中按比例計算轉交給
    我外，有時候也會由王鼎耀、劉毓嘉直接交給我（偵14923
    號卷一第39頁反面、卷二第116頁反面），足認王鼎耀、劉
    毓嘉會經手詐欺集團所詐得贓款，則其等不可能未分得任何
    所得，王鼎耀、劉毓嘉於詐欺集團中居於核心角色，層級甚
    至高於劉毓帆，其等可分得之贓款比例實無低於劉毓帆之理
    ；然因檢察官針對此部分並未充分舉證，罪疑唯輕，只能從
    輕依劉毓帆可分得之比例即詐欺集團所騙得款項之2％計算王
    鼎耀、劉毓嘉各次犯行可分得數額，並依刑法第38條之1第1
    項前段、第3段，分別宣告沒收，於全部或一部不能沒收或
    不宜執行沒收時，追徵其價額。詐欺集團各次犯行雖另詐得
    附表三編號2、4、6、12、13、17告訴人或被害人帳戶提款
    卡，考量該等物品均具有屬人性，且均得掛失補發，尚不具
    刑法重要性，不予宣告沒收。3、扣案附表四編號8手機1支
    ，為王鼎耀所有，供其與崔智軒、劉毓嘉聯繫詐欺犯行所用
    ，依刑法第38條第2項前段規定宣告沒收。其餘附表四編號1
    至7、編號9至11所示之物，尚無證據證明與本案犯行之關連
    ，不予宣告沒收。4、馬伯寬用以與車手聯繫詐欺犯行所用0
    000000000號、工作機及車手蔡志鵬用以聯繫掌機劉毓嘉、
    崔智軒而為「犯罪事實」犯行之門號及其工作機，已分別
    於馬伯寬、蔡志鵬之另案宣告沒收確定（新北地院109年度
    訴字第923號案件、本院109年度上更一字第44號案件，見原
    審卷六第368、388頁）重複宣告沒收顯不具刑法上重要性，
    不予宣告沒收。5、王鼎耀、劉毓嘉、劉毓帆、馬伯寬經宣
    告多數沒收部分，依刑法第40條之2第1項規定，併執行之。
    原判決認事用法並無違誤。
(二)檢察官上訴意旨略以王鼎耀、劉毓嘉及劉毓帆始終否認犯行
    ，被告6人至今未與被害人和解或賠償損害，犯後態度不佳
    ，原審量刑太輕。王鼎耀、劉毓嘉及劉毓帆上訴仍然否認犯
    行；崔智軒上訴指稱只有1次犯行，判決1年6月有期徒刑 ，
    量刑過重，請求依刑法第59條減刑、宣告緩刑。經查：
 1、王鼎耀、劉毓嘉及劉毓帆否認犯行的辯解，核無理由；崔智
    軒請求依刑法第59條減刑，不應准許，均經論駁如上，應予
    駁回。
 2、崔智軒另犯三人以共同詐欺取財等罪案件，經原審107年原
　　訴字第44號判決應執行8年有期徒刑，上訴於本院，部分撤
　　銷改判，定執行刑有期徒刑7年6月，已經最高法院於111年
　　5月25日以111年台上字第2487號駁回上訴，判決確定。崔智
    軒上訴請求宣告緩刑，不符合緩刑要件，不應准許。
 3、原審就被告刑之裁量已斟酌被告等人為貪圖小利，不循正當
     途徑獲取所需，造成被害人遭受財產上重大損害，坦承或
     否認之犯後態度，犯罪動機、目的、手段、犯罪參與程度
     、實際獲得利益、被害人遭詐騙損失之財物數額等情狀，
     分別量定刑罰。鄧美齡於107年5月30日與友人以微信通訊
     談論：「（本案）是車手咬上來」、「被衝、被咬、3人」
     有鄧美齡手機微信通話記錄擷圖可證（軍少連偵5號卷三第
     138、142頁）證實王鼎耀、劉毓嘉及劉毓帆在詐欺集團台
     灣地區的「上層」地位及角色。原審並就王鼎耀、劉毓嘉
     、劉毓帆、馬伯寬各罪宣告刑之總和各為有期徒刑29年、2
     8年2月、24年10月、3年6月，分別定執行刑12年6月、11年
     8月、11年、2年2月有期徒刑，應認已經公平量刑。檢察官
     上訴指稱原審量刑過輕，難認允當，應予駁回。
 4、崔智軒上述另案判決確定之各罪，單獨宣告刑已經量處1年8
    月有期徒刑；本案原審判處有期徒刑1年6月，崔智軒上訴指
    稱量刑過重，無理由，應予駁回。
叁、無罪部分：
一、公訴意旨另以：王鼎耀、崔智軒就犯罪事實（起訴書附表
    編號18）部分，與劉毓嘉一同擔任馬伯寬之上手，涉犯刑法
    第216條、第211條行使偽造公文書罪嫌、第339條之4第1項
    第1款、第2款三人以上共同冒用政府機關及公務員名義犯詐
    欺取財罪嫌。
二、犯罪事實應依證據認定，無證據不得認定犯罪事實；不能證
    明被告犯罪，應諭知無罪判決，刑事訴訟法第154條第2 項
    、第301條第1項明文規定。
三、維持原判決駁回檢察官上訴之理由：
(一)公訴意旨認犯罪事實犯行由王鼎耀、崔智軒擔任馬伯寬上
    游部分，無非以⑴馬伯寬證述其上手為「王鼎耀」、劉毓嘉
    ；⑵廖翊庭證述106年6月26日之掌機原本是「崔智軒」，後
    來改由劉毓嘉掌機為論據（起訴書第5至7頁「證據清單編號
    5、6」）。經查：
 1、犯罪事實加重詐欺犯行，是由劉毓嘉、劉毓帆、馬伯寬、
    廖翊庭及詐欺集團成員，意圖為自己不法所有，共同基於行
    使偽造公文書、非法由自動付款設備取財、3人以上共同冒
    用公務員名義詐欺取財之犯意聯絡，由詐欺集團機房成員於
    附表一編號17所示詐欺時間、方式詐騙謝宗保，由劉毓嘉「
    掌機」（控臺不明），劉毓帆擔任「總車手頭」，將工作機
    及車馬費交予車手頭馬伯寬，由馬伯寬、廖翊庭以附表一編
    號17「取款方式一」自謝宗保取得各帳戶提款卡及密碼；由
    「控臺」劉毓嘉另行安排不詳車手以「取款方式二」提領謝
    宗保帳戶款項共165萬7000元，已經認定如上所述。
 2、馬伯寬於偵訊及原審雖曾證述：詐欺集團由王鼎耀負責跟大
    陸地區機房接洽，使其等所屬車手集團得以向遭詐騙被害人
    收取款項，其之所以知道此事是劉毓嘉說的，且王鼎耀曾經
    用通訊軟體SKYPE說他有接洽到幾個機房，要其管好車手，
    要讓車手接電話，王鼎耀不會直接管理車手，而是透過管控
    劉毓嘉的方式，再要劉毓嘉管（偵14923卷二第116至119頁
    、原審卷三第55至61頁）；然另證述：後來劉毓嘉跟王鼎耀
    因為利益分配問題有爭執，劉毓嘉就開始自己去接洽機房，
    並仍擔任掌機，其則繼續擔任車手頭，一樣由劉毓帆將車手
    需要用的工作機、車馬費、車手可獲得之薪水交給馬伯寬，
    犯罪事實加重詐欺犯行部分，只記得掌機是劉毓嘉，要給
    車手的工作機、車馬費及薪資是劉毓帆交給馬伯寬，王鼎耀
    並未親自與馬伯寬接觸，也忘記王鼎耀就此次犯行有無參與
    （偵14923卷二第116至119頁、原審卷三第55至
　　61頁）。顯見馬伯寬就犯罪事實加重詐欺犯行部分，僅能
    確認掌機劉毓嘉，該次究由王鼎耀或劉毓嘉控臺、接洽大陸
    地區機房則無法明確記憶，公訴意旨以馬伯寬之證述，認王
    鼎耀就該次犯行擔任馬伯寬上手，推論王鼎耀涉嫌犯罪事實
    犯行，並未提出對於共同正犯馬伯寬不利王鼎耀證言之補
    強證據。
 3、106年6月27日中午12時56分許通訊監察「犯罪事實三」掌機
    指示車手之通話錄音如下：
　　B（掌機1）：你現在要過去給錢嘛，對不對？
　　A（車手）：對。
　　B（掌機1）：你跟他約哪裡？
　　A（車手）：火車站。
　　B（掌機1）：你車上是沒錢是嗎？
　　A（車手）：不多。
　　B（掌機1）：不多是多少？
　　A（車手）：幾百塊。
　　B（掌機1）：昨天不是給你3000塊嗎？
　　A（車手）：我沒有全帶出門。
　　B（掌機1）：沒有錢帶出門什麼意思？昨天不是給你3000塊
　　            嗎？
　　A（車手）：我昨天還有買小朋友的奶粉跟尿布。
　　B（掌機1）：好，那沒關係，等一下交錢的時候你從…
　　A（車手）：喂。
　　C（掌機2）：等一下交錢的時候，我叫經理拿錢給你，你等
　　            一下跟他碰到面的時候看你約哪裡，碰到面的
                時候，你交完跟我說…你現在重新出發去找經
                理…。（偵14257號卷第17頁反面）。
　　偵訊中經檢察官播放錄音予廖翊庭辨認，廖翊庭證稱：通話
    錄音中掌機1（即崔智軒）是「新老爸」的聲音，掌機2（即
    劉毓嘉）是「舊老爸」的聲音，106年6月26日我到苗栗向被
    害人收取郵局及第一銀行帳戶提款卡各1張（即犯罪事實
    ），當天工作機及車資是馬伯寬給我的，我記得掌機是「舊
    老爸」，本來一開始是「新老爸」打給我，但「新老爸」的
    口氣很差，我就不想做把電話掛了，後來「舊老爸」打來，
    要我幫他跑這次最後1次，我才答應，所以我確定106年6月2
    6日這次的掌機是「舊老爸」（偵14923號卷二第125頁反面
    ）。依廖翊庭證述內容，僅確認犯罪事實加重詐欺取財犯
    行掌機之人是「劉毓嘉」；崔智軒僅一開始撥打電話隨即遭
    廖翊庭掛斷，通話內容不明，則崔智軒就犯罪事實加重詐
    欺取財犯行究竟有何分工不明；另無其他事證可供佐證（上
    述106年6月27日中午12時56分許通訊監察內容 是關於「犯
    罪事實三」掌機指示車手之通話，非犯罪事實部分）。
(二)檢察官所舉證據尚未達於通常一般人均不致於有所懷疑，而
    得確信王鼎耀、崔智軒有罪確信，原審因認犯罪尚屬不能證
    明，就此部分諭知王鼎耀、崔智軒無罪，認事用法並無不當
    ，應予維持。檢察官上訴意旨雖以崔智軒已經指示廖翊庭執
    行車手工作，僅因口氣太差遭廖翊庭拒絕才由劉毓嘉接手，
    然此無礙於崔智軒指示廖翊庭執行車手參與詐欺犯行之認定
    ；劉毓嘉開始私下接洽機房之後，馬伯寬等人仍繼續為王鼎
    耀工作，無從排除王鼎耀擔任詐欺犯行控台角色之可能，且
    如上述崔智軒有參與此次詐欺犯行，其於106年6、7月間合
    作對象既為王鼎耀，可認王鼎耀就本次詐欺犯行參與其中。
    檢察官上訴對於原審取捨證據及證明力判斷，仍持己見為不
    同評價而指稱原判決不當，並未進一步提出積極證據，不足
    以推翻原審認定，對此無罪部分上訴也無理由，應予駁回。
肆、證人馬伯寬對於案情有重要關係事項，於本院審理具結證言
    ，與原審證述，供述不一，涉嫌偽證併移請檢察官另為適法
    處理。
據上論斷，依刑事訴訟法第368條、第300條，判決如主文。
本案經檢察官陳映妏提起公訴，檢察官黃鈺斐提起上訴，檢察官
蔡麗清到庭執行職務。
中　　華　　民　　國　　111 　年　　6 　　月　　30　　日
　　　　　　　　  　刑事第十四庭審判長法　官  黃斯偉
  　　　　　　　　　　　　　　  　　  法　官  許泰誠
                                      法　官  郭豫珍
以上正本證明與原本無異。
如不服本判決，應於收受送達後20日內向本院提出上訴書狀。無
罪部分，如檢察官不服本判決，須受刑事妥速審判法第9條限制
。其未敘述上訴之理由者，並得於提起上訴後20日內向本院補提
理由書(均須按他造當事人之人數附繕本)「切勿逕送上級法院」
。
刑事妥速審判法第9條：
除前條情形外，第二審法院維持第一審所為無罪判決，提起上訴
之理由，以下列事項為限：
一、判決所適用之法令牴觸憲法。
二、判決違背司法院解釋。
三、判決違背判例。
刑事訴訟法第 377 條至第 379 條、第 393 條第 1 款之規定，
於前項案件之審理，不適用之。
                                      書記官  葉書豪
中　　華　　民　　國　　111 　年　　7 　　月　　4 　　日
附表一：犯罪事實及原判決主文
編號 起訴書編號 告訴人或被害人     詐欺時間及方式        詐欺集團取款方式    䕠   卷       證 被  告         原判決主文 1 1 被害人蕭榮松（起訴書誤載為告訴人） 106 年1 月17日下午某時許起，詐欺集團成員撥打電話與蕭榮松聯繫，先後冒用「長庚醫院人員」、「高雄警察局警員王國興」、「高雄市警察局金融犯罪課廖課長」及「臺北地檢署檢察官」之名義，佯稱蕭榮松之健保卡遭盜用而涉及刑案，須繳交保證金云云，並傳真偽造之「臺灣台北地方法院檢察署傳票」（上含「臺灣臺北地方法院檢察署印」、「檢察官黃敏昌」等公印文）、「臺灣台北地方法院檢察署強制性資產凍結執行書」（上含「臺灣臺北地方法院檢察署印」、「書記官康敏郎」、「檢察官黃敏昌」等公印文）各1 紙及蕭榮松中國信託商業銀行存摺內頁影本1 紙等資料以取信於蕭榮松，致蕭榮松陷於錯誤，依指示自其名下帳戶提領現金，於右列時間、地點欲交付予詐欺集團成員。 106 年1 月19日上午某時許，由馬伯寬將工作機及車馬費交予車手林芝伃，復由林芝伃持用工作機聽從電話中之人之指示，於同日上午某時許，攜帶偽造之「臺北地檢署公證部門收據」公文書1 紙（上含「臺灣臺北地方法院檢察署印」公印文1 枚），前往蕭榮松位於新竹市○○路000 號住處，欲向蕭榮松收取現金70萬元之際，為員警當場逮捕而未遂。 ⒈證人即被害人蕭榮松於警詢時之證述（見軍少連偵字第5 號卷三第193至194 頁）。 ⒉證人即車手林芝伃於警詢時之證述（見軍少連偵字第5 號卷四第45頁及反面）。 ⒊證人馬伯寬（此部分非本案被告馬伯寬之起訴範圍）於警詢、偵訊及原審審理時之證述（見偵字第14923 卷一第38頁反面至40頁反面、偵字第14923卷二第116 頁反面至119 頁、原審卷三第54頁反面至61頁）。 ⒋蕭榮松名下中國信託銀行帳戶之存摺封面及內頁（見原審卷五第195 頁）。 ⒌偽造之臺灣台北地方法院強制性資產凍結執行書、臺灣台北地方法院檢察署傳票、臺北地檢署公證部門收據各1 紙（見原審卷五第189 至193 頁）。 王鼎耀劉毓嘉劉毓帆 王鼎耀犯三人以上共同冒用政府機關及公務員名義犯詐欺取財罪未遂，處有期徒刑壹年拾月；扣案如附表二編號1 之①②所示之公印文、1之③所示之公文書均沒收；扣案如附表四編號8 所示之手機壹支沒收。  劉毓嘉犯三人以上共同冒用政府機關及公務員名義犯詐欺取財罪未遂，處有期徒刑壹年捌月；扣案如附表二編號1 之①②所示之公印文、1之③所示之公文書均沒收。  劉毓帆犯三人以上共同冒用政府機關及公務員名義犯詐欺取財罪未遂，處有期徒刑壹年陸月；扣案如附表二編號1 之①②所示之公印文、1之③所示之公文書均沒收。 2 2 告訴人冒李秀卿 106 年3 月14日上午9 時許起，詐欺集團成員撥打電話與冒李秀卿聯繫，先後冒用「嘉義大林慈濟醫院服務人員」、「嘉義大林派出所男性劉警員」及「某女書記官」等名義，佯稱因冒李秀卿之身分遭冒用於申請重大疾病補助，須交付其名下帳戶之存摺及印章，以確認帳戶中有無不法資金云云，致冒李秀卿陷於錯誤，依指示於右列時間及地點交付其名下郵局帳戶之存摺及印章，並告知提款密碼予詐欺集團成員。 一、106 年3 月14日上午9 時至同年3 月24日下午2 時間某時許，由馬伯寬將工作機及車馬費交予車手潘泓其，復由潘泓其持用工作機聽從電話中之人之指示，於同日下午2 時許，前往冒李秀卿位於桃園市○○區○○路0 段000巷00弄6 號住處，向冒李秀卿收取其名下郵局帳戶之存摺、印章及提款密碼。 二、嗣詐欺集團不詳車手取得上開帳戶之存摺、印章及提款密碼後，即至下列各該郵局出示上開冒李秀卿之存摺、印章，並以提款密碼，盜用冒李秀卿之真正印章偽造提款憑條後持以行使，分別為下列行為：　㈠於106 年3 月24日下午4 時54分許，在桃園市桃園區民生路246-1號桃園民生路郵局臨櫃取款35萬元。　㈡於106 年3 月25日上午10時25分許，在桃園市中壢區中美路51號中壢郵局臨櫃取款33萬元。　㈢於106 年3 月27日上午11時30分許，在桃園市中壢區中美路51號中壢郵局臨櫃取款13萬5,000 元。 ⒈證人即告訴人冒李秀卿於警詢時之證述（見軍少連偵字第5號卷二第122至124 頁）。 ⒉證人即車手潘泓其於偵訊時之證述（見軍少連偵字第5 號卷四第44頁反面至45頁）。 ⒊證人馬伯寬（此部分非本案被告馬伯寬之起訴範圍）於警詢、偵訊及原審審理時之證述（見偵字第14923 卷一第38 頁反面至40頁反面、偵字第14923 卷二第116 頁反面至119 頁、原審卷三第54頁反面至61頁）。 ⒋冒李秀卿名下郵局帳戶之帳戶歷史交易明細（見原審卷五第121 頁）。 王鼎耀劉毓嘉劉毓帆 王鼎耀犯三人以上共同冒用政府機關及公務員名義犯詐欺取財罪，處有期徒刑貳年陸月；未扣案之犯罪所得新臺幣壹萬陸仟參佰元沒收，於全部或一部不能沒收或不宜執行沒收時，追徵其價額；扣案如附表四編號8 所示之手機壹支沒收。  劉毓嘉犯三人以上共同冒用政府機關及公務員名義犯詐欺取財罪，處有期徒刑貳年肆月；未扣案之犯罪所得新臺幣壹萬陸仟參佰元沒收，於全部或一部不能沒收或不宜執行沒收時，追徵其價額。  劉毓帆犯三人以上共同冒用政府機關及公務員名義犯詐欺取財罪，處有期徒刑貳年貳月；未扣案之犯罪所得新臺幣壹萬陸仟參佰元沒收，於全部或一部不能沒收或不宜執行沒收時，追徵其價額。 3 3 告訴人郭許質 106 年3 月28日上午8 時許起，詐欺集團成員撥打電話與郭許質聯繫，先後冒用「桃園警察局科長」、「臺北地檢黃立偉檢察官」之名義，佯稱因郭許質帳戶涉及詐欺案件，將監管其名下之財產，故須交付存款云云，致郭許質陷於錯誤，依指示自其名下之帳戶提領現金，於右列時間、地點交付予詐欺集團成員。 106 年3 月28日上午8 時至翌（29）日下午1 時間某時許，由馬伯寬將工作機及車馬費交予車手即少年甲○○，復由少年甲○○於同日下午1 時許，持用工作機聽從電話中之人之指示，前往郭許質位於新北市○○區○○路0 號住處，交付相關文件藉以取信於郭許質（該等文件皆由郭許質應詐騙集團成員之要求而燒毀），並向郭許質收取現金80萬元。 ⒈證人即告訴人郭許質於警詢時之證述（見軍少連偵字第5 號卷二第127 至129 頁、軍少連偵字第5 號卷四第31頁及反面)。 ⒉證人即車手少年甲○○於警詢時之證述（見軍少連偵字第5號卷四第30頁及反面、軍少連偵字第5 號卷四第42頁反面）。 ⒊被告馬伯寬於警詢、偵訊、原審準備程序、審理時之自白及以證人身分於原審審理時之證述（見偵字第14923 卷一第38頁反面至40頁反面、軍少連偵5 卷三第117 至120 頁、原審卷一第161 至162 頁、原審卷三第54頁反面至61頁）。 ⒋馬伯寬與少年甲○○於106 年3 月29日之通訊監察譯文（見軍少連偵字第5 號卷三第71頁及反面）。 ⒌郭許質名下金山農會及郵局帳戶之帳戶歷史交易明細（見原審卷五第103 頁及第125 頁）。 王鼎耀劉毓嘉劉毓帆馬伯寬 王鼎耀犯三人以上共同冒用政府機關及公務員名義犯詐欺取財罪，處有期徒刑貳年陸月；未扣案之犯罪所得新臺幣壹萬陸仟元沒收，於全部或一部不能沒收或不宜執行沒收時，追徵其價額；扣案如附表四編號8 所示之手機壹支沒收。  劉毓嘉犯三人以上共同冒用政府機關及公務員名義犯詐欺取財罪，處有期徒刑貳年肆月；未扣案之犯罪所得新臺幣壹萬陸仟元沒收，於全部或一部不能沒收或不宜執行沒收時，追徵其價額。  劉毓帆犯三人以上共同冒用政府機關及公務員名義犯詐欺取財罪，處有期徒刑貳年貳月；未扣案之犯罪所得新臺幣壹萬陸仟元沒收，於全部或一部不能沒收或不宜執行沒收時，追徵其價額。  馬伯寬犯三人以上共同冒用政府機關及公務員名義犯詐欺取財罪，處有期徒刑壹年捌月；未扣案之犯罪所得新臺幣壹萬陸仟元沒收，於全部或一部不能沒收或不宜執行沒收時，追徵其價額。 4 6 告訴人李陳春妹 106 年4 月5 日某時許起，詐欺集團成員撥打電話與李陳春妹聯繫，先後冒用「健保局人員」、「板橋交通大隊大隊長陳國良」、「監管專員何台發」、「地檢署檢察官王正皓」等名義，佯稱因李陳春妹之健保卡遭盜刷而涉及詐欺案件，須匯款及交付提款卡以供監管云云，致李陳春妹陷於錯誤，依指示於右列時間、地點交付其名下帳戶之提款卡及密碼予詐欺集團成員。 一、106 年4 月24日上午某時許，由馬柏寬將工作機及車馬費交予廖翊庭，復由廖翊庭分別為下列行為：   ㈠廖翊庭另轉交工作機及車馬費予車手楊鈞崴，由楊鈞崴持用工作機聽從電話中代號為「老爸」之人之指示，於106 年4 月24日下午1 時許，前往臺北市○○區○○○路0 段00巷巷底小橋旁小公園綠地，向李陳春妹收取其名下土地銀行帳戶之金融卡及密碼，同時交付偽造之「台北地檢署監管科收據」1 紙（上含「臺灣臺北地方法院檢察署印」公印文1枚）。   ㈡廖翊庭持用工作機聽從電話中代號為「老爸」之人之指示，於106 年5 月4 日下午1 時30分許，前往臺北市○○區○○○路0段00巷巷底小橋旁公園小綠地，向李陳春妹收取其名下郵局帳戶之金融卡及密碼，同時交付偽造之「台北地檢署監管科收據」公文書1 紙（上含「臺灣臺北地方法院檢察署印」公印文1 枚）。 二、嗣詐欺集團成員於取得上開郵局金融卡及密碼後，即推由黃德維、李仕偉等人分別為下列行為：   ㈠於106 年5 月8 日某時許，分別在桃園市龍潭區中正路151 號龍潭郵局及不詳地點所設之自動櫃員機，分次盜領共15萬元。   ㈡於106 年5 月9 日某時許，在桃園市楊梅區大平街7 號楊梅郵局所設之自動櫃員機，分次盜領共15萬元。   ㈢於106 年5 月10日某時許，在桃園市楊梅區秀才路205 號楊梅秀才郵局所設之自動櫃員機，分次盜領共15萬元。   ㈣於106 年5 月11日某時許，在桃園市楊梅區大平街7 號楊梅秀才郵局所設之自動櫃員機，分次盜領共15萬元。   ㈤於106 年5 月12日某時許，在桃園市楊梅區大平街7 號楊梅郵局所設之自動櫃員機盜領6 萬元。 ⒈證人即告訴人李陳春妹於警詢時之證述（見軍少連偵字第5號卷二第136 至140 頁）。 ⒉證人即車手楊鈞崴於警詢、偵訊時之證述（見軍少連偵字第5 號卷三第170 至172 頁、軍少連偵字第5 號卷四第39至41頁）。 ⒊證人廖翊庭（此部分非本案被告廖翊庭之起訴範圍）於警詢、偵訊及原審審理時之證述（見軍少連偵字第5 號卷一第121 至123 頁反面、第128 至130 頁反面、軍少連偵字第5號卷三第172 反面至175 頁、軍少連偵字第5 號卷四第37至38反面、偵字第14923 卷二第124 至126 頁反面、原審卷三第49 頁反面至54頁）。 ⒋證人馬伯寬（此部分非本案被告馬伯寬之起訴範圍）於警詢及原審審理時之證述（見偵字第14923 號卷一第38頁反面至40頁反面、軍少連偵字第5 號卷三第175 頁反面至178 頁、偵字第14923 號卷二第116 至119 頁及122 頁反面、原審卷三第54頁反面至61頁）。 ⒌證人黃德維於警詢時之證述（見軍少連偵字第5 號卷三第162 頁反面至165 頁）。 ⒍證人李仕偉於警詢時之證述（見軍少連偵字第5 號卷三第168頁至169 頁）。 ⒎李陳春妹名下郵局帳戶存摺封面及內頁（見偵字第2589號卷第30頁反面至31頁）。 ⒏偽造之106 年4 月24日、106年5 月4 日台北地檢署監管科收據（見偵字第2589號卷二第35頁及反面）。 劉毓嘉劉毓帆 劉毓嘉犯三人以上共同冒用政府機關及公務員名義犯詐欺取財罪，處有期徒刑貳年陸月；扣案如附表二編號4 所示之公印文均沒收；未扣案之犯罪所得新臺幣壹萬參仟貳佰元沒收，於全部或一部不能沒收或不宜執行沒收時，追徵其價額。  劉毓帆犯三人以上共同冒用政府機關及公務員名義犯詐欺取財罪，處有期徒刑貳年肆月；扣案如附表二編號4 所示之公印文均沒收；未扣案之犯罪所得新臺幣壹萬參仟貳佰元沒收，於全部或一部不能沒收或不宜執行沒收時，追徵其價額。 5 8 告訴人鍾靜滿 106 年4 月17日某時許起，詐欺集團成員撥打電話與鍾靜滿聯繫，先後冒用「高雄榮民總醫院人員」、「高雄市警察局廖隊長」等名義，佯稱因鍾靜滿涉及刑案，將遭限制出境、凍結及監管財產，須交付存款以利監管云云，致鍾靜滿陷於錯誤，依指示於右列時間、地點分別交付右列物品予詐欺集團成員。 一、106 年4 月27日某時許，由馬柏寬將工作機及車馬費交予車手廖翊庭，復由廖翊庭持用工作機聽從電話中代號為「老爸」之人之指示，於同日某時許，前往臺中市○○區○○路0 段附近土地公廟後方守望相助隊旁，向鍾靜滿收取現金50萬元，同時交付偽造之「台北地檢署監管科收據」公文書1 紙（上含「臺灣臺北地方法院檢察署印」公印文1 枚）。 二、106 年5 月4 日某時許，由馬柏寬將工作機及車馬費交予車手廖翊庭，復由廖翊庭持用工作機聽從電話中代號為「老爸」之人之指示，於同日某時許，前往臺中市○○區○○路0 段附近土地公廟後方守望相助隊旁，向鍾靜滿收取黃金500 公克各2 件，同時交付偽造之「台北地檢署監管科收據」公文書1 紙（上含「臺灣臺北地方法院檢察署印」公印文1 枚）。 三、106 年5 月25日某時許，由馬柏寬將工作手機及車馬費交予車手張庭瑄，復由張庭瑄持用工作機聽從電話中之人之指示，於同日下午4 時50分許，前往臺中市○○區○○路○段上石北路公園，欲向鍾靜滿收取現金67萬元之際，為警當場查獲而未遂。 ⒈證人即告訴人鍾靜滿於警詢中之證述（見軍少連偵字第5 號卷四第10頁反面至12頁）。 ⒉證人即車手張庭瑄於警詢、偵訊中之證述（見軍少連偵字第5 號卷四第44頁至第45頁反面）。 ⒊證人廖翊庭（此部分非本案被告廖翊庭之起訴範圍）於偵訊及原審審理時之證述（見軍少連偵字卷一第121 頁反面至123 頁反面、軍少連偵字第5號卷四第37至38頁、原審卷三第49頁反面至54頁）。 ⒋證人馬伯寬（此部分非本案被告馬伯寬之起訴範圍）於警詢、偵訊及原審審理時之證述（見偵字第14923 卷一第38頁反面至40頁反面、偵字第14923卷二第116 頁反面至119 頁、原審卷三第54頁反面至61頁）。 ⒌偽造之台北地檢署監管科收據共2 紙（見軍少連偵字第5 號卷四第17頁及反面）。 王鼎耀劉毓嘉劉毓帆 王鼎耀犯三人以上共同冒用政府機關及公務員名義犯詐欺取財罪，處有期徒刑參年；扣案如附表二編號5 所示之公印文均沒收；未扣案之犯罪所得新臺幣參萬肆仟陸佰捌拾貳元沒收，於全部或一部不能沒收或不宜執行沒收時，追徵其價額；扣案如附表四編號8 所示之手機壹支沒收。  劉毓嘉犯三人以上共同冒用政府機關及公務員名義犯詐欺取財罪，處有期徒刑貳年拾月；扣案如附表二編號5 所示之公印文均沒收；未扣案之犯罪所得新臺幣參萬肆仟陸佰捌拾貳元沒收，於全部或一部不能沒收或不宜執行沒收時，追徵其價額。  劉毓帆犯三人以上共同冒用政府機關及公務員名義犯詐欺取財罪，處有期徒刑貳年捌月；扣案如附表二編號5 所示之公印文均沒收；未扣案之犯罪所得新臺幣參萬肆仟陸佰捌拾貳元沒收，於全部或一部不能沒收或不宜執行沒收時，追徵其價額。 6 7 告訴人李翁秀結 106 年4 月18日上午8 時20分許起，詐欺集團成員撥打電話與李翁秀結聯繫，先後冒用「中華電信客服人員」、「165反詐騙專線隊長林玉珍」、「地檢署張檢察官」等名義，佯稱因李翁秀結之手機門號欠費及身分遭冒用，涉及詐欺案件，將監管李翁秀結名下之帳戶，故須交付帳戶之提款卡以供監管云云，致李翁秀結陷於錯誤，依指示於右列時間、地點交付提款卡及密碼予詐欺集團成員。 一、106 年4 月18日上午8 時20分至中午12時45分間某時許，由馬柏寬將工作機及車馬費交予車手廖翊庭，復由廖翊庭持用工作機聽從電話中代號為「老爸」之人之指示，於同日中午12時45分許，前往臺北市○○區○○○路0 段000 巷0 弄0 號對面，自稱為地檢署專員，而收取李翁秀結名下之國泰世華銀行、郵局、合作金庫銀行及彰化銀行等帳戶之提款卡及密碼。 二、嗣廖翊庭於取得上開提款卡及密碼後，即分別為下列行為：   ㈠於106 年4 月18日、4 月19日某時許，以上開國泰世華銀行提款卡、密碼盜領李翁秀結帳戶存款共20萬元。   ㈡於106 年4 月18日、4 月19日某時許，以上開郵局提款卡、密碼盜領李翁秀結帳戶存款共24萬元。 ⒈證人即告訴人李翁秀結於警詢時之證述（見軍少連偵字第5號卷二第143至144 頁）。 ⒉證人廖翊庭（此部分非本案被告廖翊庭之起訴範圍）於警詢、偵訊及原審審理時之證述（見軍少連偵字第5 號卷一第121 至123 頁反面、第126 至130 頁反面、軍少連偵字第5號卷三第172 反面至175 頁、軍少連偵字第5 號卷四第37至38反面、偵字第14923 卷二第124 至126 頁反面、原審卷三第49頁反面至54頁）。 ⒊證人馬伯寬（此部分非本案被告馬伯寬之起訴範圍）於警詢及原審審理時之證述（見偵字第14923 號卷一第38頁反面至40頁反面、軍少連偵字第5 號卷三第175 頁反面至178 頁、偵字第14923 號卷二第116 至119 頁及122 反面、原審卷三第54頁反面至61頁）。 ⒋李翁秀結名下郵局及國泰世華銀行帳戶之帳戶存摺封面及內頁（見偵字第2589號卷二第20頁反面至21頁）。 劉毓嘉劉毓帆 劉毓嘉犯三人以上共同冒用政府機關及公務員名義犯詐欺取財罪，處有期徒刑貳年肆月；未扣案之犯罪所得新臺幣捌仟捌佰元沒收，於全部或一部不能沒收或不宜執行沒收時，追徵其價額。  劉毓帆犯三人以上共同冒用政府機關及公務員名義犯詐欺取財罪，處有期徒刑貳年貳月；未扣案之犯罪所得新臺幣捌仟捌佰元沒收，於全部或一部不能沒收或不宜執行沒收時，追徵其價額。 7 4 告訴人楊明雪 106 年4 月25日某時許起，詐欺集團成員撥打電話與楊明雪聯繫，先後冒用「醫院小姐」、「新竹縣警察局員警」及「某檢察官」等名義，佯稱因楊明雪身分遭冒用申請健保補助而涉及詐欺案件，須交付存款以供監管帳戶云云，致楊明雪陷於錯誤，依指示提領現金，於右列時間、地點交付予詐欺集團成員。 一、106 年4 月27日某時許，由馬伯寬將工作機及車馬費交予車手楊鈞崴，復由楊鈞崴持用工作機聽從電話中之人之指示，於同日下午1 時許，前往臺北市○○區○○公園，向楊明雪收取現金20萬元。 二、於下列各該日期當天某時許，先由馬柏寬將工作機及車馬費交予車手廖翊庭，復由廖翊庭持用工作機聽從電話中代號為「老爸」之人之指示為下列行為：   ㈠於106 年5 月2 日上午10時至下午1 時間某時許，在址設臺北市○○區○○街00巷00號旁之樓梯間，向楊明雪收取現金50萬元 　㈡於106 年5 月4 日上午11時許，在臺北市○○區某處，向楊明雪收取現金50萬元。   ㈢於106 年5 月8 日上午11時至12時許間，在臺北市○○區○○街00巷00號旁之樓梯間，向楊明雪收取現金58萬元。 ⒈證人即告訴人楊明雪於警詢時之證述（見軍少連偵字第5 號卷二第147 至151 頁）。 ⒉證人即車手楊鈞崴於警詢、偵訊時之證述（見軍少連偵字第5 號卷三第170 至172 頁、軍少連偵字第5 號卷四第39至41頁）。 ⒊證人廖翊庭（此部分非本案被告廖翊庭之起訴範圍）於警詢、偵訊及原審審理時之證述（見軍少連偵字第5 號卷一第121 至123 頁反面、第128 至130 頁反面、軍少連偵字第5 號卷三第172 反面至175 頁、軍少連偵字第5 號卷四第37至38反面、偵字第14923 卷二第124 至126 頁反面、原審卷三第49頁反面至54頁）。 ⒋證人馬伯寬（此部分非本案被告馬伯寬之起訴範圍）於警詢及原審審理時之證述（見偵字第14923 號卷一第38頁反面至40頁反面、偵字第14923 號卷二第116 至119 頁及122 反面、原審卷三第54頁反面至61頁）。 ⒌楊明雪名下華南銀行、郵局帳戶之帳戶存摺封面及內頁（見偵字第2589號卷二第62至63頁反面）。 劉毓嘉劉毓帆 劉毓嘉犯三人以上共同冒用政府機關及公務員名義犯詐欺取財罪，處有期徒刑參年；未扣案之犯罪所得新臺幣參萬伍仟陸佰元沒收，於全部或一部不能沒收或不宜執行沒收時，追徵其價額。  劉毓帆犯三人以上共同冒用政府機關及公務員名義犯詐欺取財罪，處有期徒刑貳年拾月；未扣案之犯罪所得新臺幣參萬伍仟陸佰元沒收，於全部或一部不能沒收或不宜執行沒收時，追徵其價額。 8 15 告訴人黃惠美 一、106 年4 月26日上午9 時01分許起，詐欺集團成員撥打電話與黃惠美聯繫，先後冒用「榮民總醫院服務人員」、「新竹縣警察局陳國文警官」、「臺北地檢署曾益盛檢察官」等人之名義，佯稱因黃惠美身分遭冒用，且涉及詐欺刑案，將監管帳戶，須交付存款以供監管云云，致黃惠美陷於錯誤，依指示於右列「一、」所示之時間、地點交付現金予詐欺集團成員。 二、嗣詐欺集團成員再於106年6 月3 日下午1 時撥打電話與黃惠美聯繫，佯稱需再支付結案金40萬元云云，黃惠美因而發現遭詐騙，報警處理，並與警方配合而假意將於右列「二、」所示之時間、地點交付現金40萬元。 一、106 年4 月26日上午9 時1 分至同年5 月15日下午3 時10分間某時許，由大車手頭即少年乙○○將工作機及車馬費交予少年丙○○，再由少年丙○○將工作機及車馬費交予車手即少年戊○○，復由少年戊○○持用工作機聽從電話中之代號為「老爸」人之指示，於同日下午3 時10分許，前往高雄市○○區○○路0 段000號前，自稱為員警而向黃惠美收取現金53萬元。 二、106 年6 月3 日下午1 時至3 時間某時許，由大車手頭即少年乙○○將工作機及車馬費交予少年丙○○，少年丙○○再將工作機及車馬費交予車手李宇哲；另有徐承忠受詐欺集團不詳成員之指示，負責照水。嗣李宇哲即持用工作機聽從電話中之人之指示，領取傳真之假公文後，於同日下午3 時許，前往高雄市○○區○○路0 段000 號前，欲向黃惠美收取現金40萬元，並交付偽造之「臺北地檢署公證部門收據」1紙（上含「臺灣臺北地方法院檢察署印」公印文1 枚），然因黃惠美已發現遭詐騙而報警處理，徐承忠、李宇哲因而遭埋伏之員警查獲逮捕而未遂。 ⒈證人即告訴人黃惠美於警詢中之證述（見軍少連偵字第5 號卷二第164 至166 頁）。 ⒉證人即車手少年戊○○於警詢時之證述（見軍少連偵字第5號卷二第57至59頁反面）。 ⒊證人即車手李宇哲於警詢時之證述（見軍少連偵字第5 號卷一第183 至187 頁）。 ⒋證人即照水徐承忠於警詢時之證述（見軍少連偵字第5 號卷一第178 至182 反面）。 ⒌證人即少年丙○○於警詢、偵訊及原審審理時之證述（見偵字第14923 號卷二第39反面至41頁、第69至71頁、第94至96頁、原審卷三第88頁反面至93頁）。 ⒍證人即少年乙○○於警詢及原審審理時之證述（見軍少連偵字第5 號卷二第13至15頁反面、原審卷二第205 至218 頁）。 ⒎偽造之臺北地檢署公證部門收據（見原審卷五第185 頁）。 王鼎耀 王鼎耀犯三人以上共同冒用政府機關及公務員名義犯詐欺取財罪，處有期徒刑貳年捌月；扣案如附表二編號8 所示之公文書沒收；未扣案之犯罪所得新臺幣壹萬零陸佰元沒收，於全部或一部不能沒收或不宜執行沒收時，追徵其價額。 9 5 告訴人陳王金菊 106 年4 月28日中午12時許起，詐欺集團成員撥打電話與陳王金菊聯繫，先後冒用「戶政事務所人員」、「臺中警察局刑事組組長劉志城」、「某檢察官」等名義，佯稱因陳王金菊涉及洗錢刑案，須交付其名下帳戶之存款以確認是否為洗錢所得云云，致陳王金菊陷於錯誤，依指示自其名下之帳戶提領現金，於右列時間、地點交付予詐欺集團成員。 一、106 年5 月4 日某時許，由馬伯寬將工作機及車馬費交予車手張民義。復由張民義持用工作機聽從電話中代號為「老爸」之人之指示，自稱為「陳專員」，而為下列行為：   ㈠於106 年5 月4 日中午12時許，前往陳王金菊位於南投縣○○鎮○○○路0 號住處，向陳王金菊收取現金45萬元，並同時交付偽造之「臺中地檢署監管科收據」及「臺中地方法院檢察署」公文書各1 紙（上各含「臺中地方法院檢察署印」公印文1 枚）。   ㈡於106 年5 月4 日下午3 時許，前往陳王金菊位於南投縣○○鎮○○○路0 號住處，向陳王金菊收取現金45萬元，同時交付偽造之「臺中地檢署監管科收據」及「臺中地方法院檢察署」公文書各1 紙（上各含「臺中地方法院檢察署印」公印文1 枚）。 二、106 年5 月8 日某時許，由馬伯寬將工作機及車馬費交予車手張民義。復由張民義持用工作機聽從電話中代號為「老爸」之人之指示，自稱為「陳專員」，於同日上午9 時許，前往陳王金菊位於南投縣○○鎮○○○路0 號住處，欲向陳王金菊收取現金，惟因陳王金菊已知遭詐騙而報警處理，故為警當場查獲而未遂。 ⒈證人即告訴人陳王金菊於警詢中之證述（見軍少連偵字第5號卷二第154 至156 頁) 。 ⒉證人即車手張民義於警詢、偵訊中之證述（見軍少連偵字第5 號卷一第139 至141 頁、第141 頁反面至143 頁、軍少連偵字第5 號卷四第39-41 頁）。 ⒊證人馬伯寬（此部分非本案被告馬伯寬之起訴範圍）於警詢、偵訊及原審審理時之證述（見偵字第14923 卷一第38頁反面至40頁反面、偵字第14923卷二第116 頁反面至119 頁、原審卷三第54頁反面至61頁）。 ⒋偽造之臺中地檢署監管科收據、臺中地方法院檢察署公文書共4 紙（見原審卷五第175 至178 頁）。 王鼎耀劉毓嘉劉毓帆 王鼎耀犯三人以上共同冒用政府機關及公務員名義犯詐欺取財罪，處有期徒刑貳年陸月；扣案如附表二編號9 所示之公印文均沒收；未扣案之犯罪所得新臺幣壹萬捌仟元沒收，於全部或一部不能沒收或不宜執行沒收時，追徵其價額；扣案如附表四編號8 所示之手機壹支沒收。  劉毓嘉犯三人以上共同冒用政府機關及公務員名義犯詐欺取財罪，處有期徒刑貳年肆月；扣案如附表二編號9 所示之公印文均沒收；未扣案之犯罪所得新臺幣壹萬捌仟元沒收，於全部或一部不能沒收或不宜執行沒收時，追徵其價額。  劉毓帆犯三人以上共同冒用政府機關及公務員名義犯詐欺取財罪，處有期徒刑貳年貳月；扣案如附表二編號9 所示之公印文均沒收；未扣案之犯罪所得新臺幣壹萬捌仟元沒收，於全部或一部不能沒收或不宜執行沒收時，追徵其價額。 10 13 告訴人王美齡 106 年5 月2 日下午1 時40分許起，詐欺集團成員撥打電話與王美齡聯繫，先後冒用「板橋郵局林淑芬主任」、「新北市警察局警官張志成」、「打擊金融犯罪科科長王文卿」、「地檢署檢察官黃立維」、「主任檢察官吳文正」等名義，佯稱因王美齡涉及詐欺案件，將監管其名下之帳戶，須交付帳戶內之存款以供監管云云，致王美齡陷於錯誤，依指示於右列時間、地點交付現金予詐欺集團成員。 一、106 年5 月2 日下午1 時40分至106 年5 月4 日下午1 時間某時許，由大車手頭即少年乙○○將工作機及車馬費交予少年丙○○，少年丙○○再將工作機及車馬費交付不詳取款車手，復由該車手持用工作機聽從電話中之人之指示，於同日下午1 時許，前往臺南市○區○○路與○○街口，向王美齡收取現金50萬元。 二、106 年5 月23日至同年月24日間某時許，由大車手頭即少年乙○○將工作機及車馬費交予少年丙○○，丙○○再將工作機及車馬費交予車手即少年己○○；而少年乙○○則另行交付車馬費予少年壬○○。嗣即由少年壬○○負責收水，少年己○○則持用工作機聽從電話中代號為「老爸」之人之指示，於106 年5 月24日下午1 時20分許，前往臺南市○區○○街000 巷0 號前，自稱為地檢署人員而向王美齡收取現金50萬元後，隨即離開現場，惟未久即為警查獲，贓款亦遭追回。 ⒈證人即告訴人王美齡於警詢時之證述（見軍少連偵字第5 號卷二第177 至179 頁）。 ⒉證人即車手少年己○○於警詢、偵訊時之證述（見軍少連偵字第5 號卷二第87至92頁、偵字第14923 號卷二第2 至4 頁）。 ⒊證人即少年壬○○於警詢、偵訊時之證述（見軍少連偵字第5 號卷二第76至80頁反面、偵字第14923 號卷二第5 至7 頁）。 ⒋證人即少年丙○○於警詢、偵訊及原審審理時之證述（見偵字第14923 號卷二第39頁反面至41頁、第69至71頁、第94至96頁、原審卷三第88頁反面至93頁）。 ⒌證人即少年乙○○於警詢、原審審理時之證述（見軍少連偵字第5 號卷二第13至15頁反面、原審卷二第205 至218 頁）。 ⒍106 年5 月24日之通訊監察譯文（見偵字第14923 卷一第10至12頁）。 ⒎王美齡指認車手之照片（見偵字第14923 號卷一第127 反面）。 ⒏新北市政府警察局汐止分局扣押筆錄、扣押物品目錄表、贓物認領保管單（見偵字第14923 號卷一第129頁反面、第171至176 頁、第185 至186 頁）。 王鼎耀 王鼎耀犯三人以上共同冒用政府機關及公務員名義犯詐欺取財罪，處有期徒刑貳年捌月；未扣案之犯罪所得新臺幣壹萬元沒收，於全部或一部不能沒收或不宜執行沒收時，追徵其價額。 11 12 告訴人高月 106 年5 月10日下午1 時許，詐欺集團成員撥打電話與高月聯繫，先後冒用「黃美玉」、「高雄市警察局員警」、「高雄地檢署檢察官林漢強」等名義，佯稱因高月加入老鼠會，涉及詐欺案件，將監管高月名下之帳戶，須交付帳戶之存摺、提款卡以供監管云云，致高月陷於錯誤，依指示於右列時間、地點欲交付其名下帳戶之存摺、提款卡予詐欺集團成員。 106 年5 月19日上午某時許，由大車手頭即少年乙○○將工作機及車馬費交予少年丙○○，再由少年丙○○將工作機及車馬費交予車手即少年戊○○，復由少年戊○○持用工作機聽從電話中代號「老爸」之人之指示，於同日下午1 時40分許，前往臺中市○區○○街000 巷巷口土地公廟旁，欲向高月收取其名下元大銀行帳戶之存摺及提款卡，並交付偽造之「高雄地檢署公證部門收據」公文書1 紙（上含「臺灣高雄地方法院檢察署印」公印文1 枚），然當場為警逮捕而未遂。 ⒈證人即告訴人高月於警詢時之證述（見軍少連偵字第5 號卷二第175 至176 頁）。 ⒉證人即車手少年戊○○於警詢、偵訊時之證述（見軍少連偵字第5 號卷二第54至56頁反面、第58至59頁反面）。 ⒊證人即少年丙○○於警詢、偵訊及原審審理時之證述（見偵字第14923 號卷二第26至29頁、第69至71頁、原審卷三第88頁反面至93頁) ⒋證人即少年乙○○於警詢及原審審理時之證述（見軍少連偵字第5 號卷二第13至15頁反面、原審卷二第205 至218 頁）。 ⒌偽造之高雄地檢署公證部門收據（見原審卷五第187 頁）。 王鼎耀 王鼎耀犯三人以上共同冒用政府機關及公務員名義犯詐欺取財未遂罪，處有期徒刑壹年陸月；扣案如附表二編號11所示之公文書沒收。 12 11 被害人葉筍 106 年5 月14日某時許起，詐欺集團成員撥打電話與葉筍聯繫，冒用「王正皓檢察官」之名義，佯稱因葉筍之身分遭冒用於申請帳戶，而涉及詐欺案件，將監管葉筍名下之帳戶，須交付帳戶之提款卡及密碼以供監管云云，致葉筍陷於錯誤，依指示於右列時間、地點交付其名下帳戶之提款卡及密碼予詐欺集團成員。 一、106 年5 月14日至106 年5 月16日下午3 時間某時許，由大車手頭即少年乙○○將工作機及車馬費交予少年丙○○，再由少年丙○○將工作機及車馬費交予車手少年丁○○，復由少年丁○○持用工作機聽從電話中少年乙○○等人之指示，於同日下午3 時許，前往葉筍位於臺中市○○區○○路000 巷00號住處，向葉筍收取其名下兆豐銀行、彰化銀行帳戶之提款卡及密碼，並交付偽造之「台北地檢署監管科收據」公文書1 紙（上含「臺灣臺北地方法院檢察署印」、「檢察官王正皓」等公印文各1 枚。 二、106 年5 月16日至106 年5 月17日下午3 時間某時許，由車手頭即少年乙○○將工作機及車資交予少年丙○○，再由少年丙○○將工作機及車馬費交予不詳車手，復由該不詳車手持用工作機聽從電話中之人之指示，於同日下午3 時許，前往葉筍位於臺中市○○區○○路000 巷00號住處，向葉筍收取其名下大甲農會、臺灣銀行、大甲郵局帳戶之提款卡及密碼。 三、嗣詐欺集團不詳成員取得上開提款卡及密碼後，分別為下列行為：   ㈠於106 年5 月16日晚間6 時4 分至106 年5 月29日上午10時44分許間，分次盜領葉筍名下之彰化銀行帳戶存款共202 萬3,000 元。   ㈡於106 年5 月16日晚間6 時59分至7 時12分許間，分次盜領葉筍名下之兆豐銀行帳戶存款共8 萬元。   ㈢於106 年5 月17日晚間10時7 分至106 年6 月1 日上午11時26分許間，分次盜領葉筍名下之郵局帳戶存款共165 萬6,000 元。 ⒈證人即被害人葉筍於警詢中之證述（見少護字第197 號卷第87頁及反面）。 ⒉證人即車手少年丁○○於警詢、偵訊時之證述（見軍少連偵字第5 號卷二第70頁至75頁反面、少護字第197 號卷第112頁反面）。 ⒊證人即少年丙○○於警詢、偵訊及原審審理時之證述（見偵字第14923 號卷二第26至29頁、第69至71頁、原審卷三第88頁反面至93頁）。 ⒋證人即少年乙○○於警詢及原審審理時之證述（見軍少連偵字第5 號卷二第13至15頁反面、原審卷二第205 至218 頁）。 ⒌少年乙○○與丁○○於106 年5 月16日之通訊監察譯文（見偵字第14923 號卷二第18頁及反面）。 ⒍葉筍名下之彰化銀行及郵局帳戶之帳戶歷史交易明細（見少護字第197 號卷第59至74頁）。 ⒎偽造之台北地檢署監管科收據（見少護字第197 號卷第24頁）。 王鼎耀 王鼎耀犯三人以上共同冒用政府機關及公務員名義犯詐欺取財罪，處有期徒刑參年捌月；扣案如附表二編號12所示之公印文均沒收；未扣案之犯罪所得新臺幣柒萬伍仟壹佰捌拾元沒收，於全部或一部不能沒收或不宜執行沒收時，追徵其價額。 13 9 告訴人潘衛民 106 年5 月19日上午8 時許，詐欺集團成員撥打電話與潘衛民聯繫，先後冒用「高雄榮民總醫院人員」、「高雄地檢署檢察官黃敏昌」等名義，佯稱因潘衛民身分遭冒用於申請醫療證明及補助，涉嫌偽造證件，將遭凍結帳戶，須交付提款卡以供監管帳戶云云，致潘衛民陷於錯誤，依指示於右列時間、地點交付其名下帳戶之提款卡及密碼予詐欺集團成員。 一、106 年5 月19日某時許，由馬柏寬將工作機及車馬費交予車手黃柏睿，復由黃柏睿持用工作機聽從電話中之人之指示，於同日上午8 時20分許，前往臺中市○○區○○路000 號前，向潘衛民收取現金10萬元、郵局帳戶之提款卡及密碼，同時交付偽造之「臺北地檢署監管科收據」公文書1紙（上含「臺灣臺北地方法院檢察署印」公印文1 枚）。 二、嗣詐欺集團不詳成員在取得上開提款卡及密碼後，分別為下列行為：   ㈠於106 年5 月20日某時許，在桃園市龍潭區中正路151 號龍潭郵局及桃園市龍潭區南龍路70號龍潭南龍郵局所設之自動櫃員機，分次盜領潘衛民郵局帳戶存款共15萬元。   ㈡於106 年5 月21日某時許，在桃園市龍潭區南龍路70號龍潭南龍郵局及不詳地點所設之自動櫃員機，分次盜領潘衛民郵局帳戶存款共15萬元。   ㈢於106 年5 月22日某時許，在桃園市龍潭區南龍路70號龍潭南龍郵局所設之自動櫃員機，分次盜領潘衛民郵局帳戶存款共15萬元。   ㈣於106 年5 月23日某時許，在不詳地點所設之自動櫃員機，分次盜領潘衛民郵局帳戶存款共3 萬4 千元。 ⒈證人即告訴人潘衛民於警詢時之證述（見軍少連偵字第5 號卷四第19 至20頁及第25 至26頁）。 ⒉證人即車手黃柏睿於警詢時之證述（見軍少連偵字第5 號卷三第191 至192 頁）。 ⒊證人馬伯寬（此部分非本案被告馬伯寬之起訴範圍）於警詢及原審審理時之證述（見偵字第14923 號卷一第38頁反面至40頁反面、偵字第14923 號卷二第116 至119 頁及第122 頁反面、原審卷三第54頁反面至61 頁）。 ⒋潘衛民名下郵局帳戶之存摺封面及內頁（見軍少連偵字第5號卷四第27頁至28頁）。 ⒌偽造之台北地檢署監管科收據（見軍少連偵字第5 號卷四第26頁反面）。 劉毓嘉劉毓帆 劉毓嘉犯三人以上共同冒用政府機關及公務員名義犯詐欺取財罪，處有期徒刑貳年陸月；扣案如附表二編號13所示之公印文沒收；未扣案之犯罪所得新臺幣壹萬壹仟陸佰捌拾元沒收，於全部或一部不能沒收或不宜執行沒收時，追徵其價額。  劉毓帆犯三人以上共同冒用政府機關及公務員名義犯詐欺取財罪，處有期徒刑貳年肆月；扣案如附表二編號13所示之公印文沒收；未扣案之犯罪所得新臺幣壹萬壹仟陸佰捌拾元沒收，於全部或一部不能沒收或不宜執行沒收時，追徵其價額。 14 10 被害人孫彥銘 106 年5 月22日上午8 時30分許，詐欺集團成員撥打電話與孫彥銘聯繫，冒用「臺北地檢署曾姓檢察官」之名義，佯稱因孫彥銘身分遭冒用於臺大醫院就醫，涉及洗錢案件，將凍結其名下之財產，須交付帳戶之存款云云，致孫彥銘陷於錯誤，欲依指示領取款項，惟因銀行人員設法攔阻並報警處理，故未能提領款項。 106 年5 月22日某時許，由馬柏寬將工作機及車馬費交予車手黃柏睿，復由黃柏睿持用工作機聽從電話中之人之指示，於同日下午3 時許，前往孫彥銘位於新北市○○區○○路00巷00之0 號住處，欲向孫彥銘收取現金68萬元，同時交付偽造之「臺北地檢署公證部門收據」公文書1 紙（上含「臺灣臺北地方法院檢察署印」公印文1 枚）之際，遭埋伏之員警攔阻查獲而未遂。 ⒈證人即被害人孫彥銘於警詢中之證述（見原審卷五第161 至165 頁）。 ⒉證人即車手黃柏睿於警詢時之證述（見軍少連偵字第5 號卷三第191 至192 頁）。 ⒊證人馬伯寬（此部分非本案被告馬伯寬之起訴範圍）於警詢及原審審理時之證述（見偵字第14923 號卷一第38頁反面至40頁反面、偵字第14923 號卷二第116 至119 頁及122 反面、原審卷三第54頁反面至61頁）。 ⒋偽造之臺北地檢署公證部門收據（見原審卷五第159 頁）。 劉毓嘉劉毓帆 劉毓嘉犯三人以上共同冒用政府機關及公務員名義犯詐欺取財罪未遂，處有期徒刑壹年拾月；扣案如附表二編號14所示之公文書沒收。  劉毓帆犯三人以上共同冒用政府機關及公務員名義犯詐欺取財罪未遂，處有期徒刑壹年捌月；扣案如附表二編號14 所示之公文書沒收。 15 16 被害人謝旺益 106 年6 月7 日下午某時許起，詐欺集團成員撥打電話與謝旺益聯繫，先後冒用「警員陳國文」、「王志成科長」、「曾益盛檢察官」等名義，佯稱因謝旺益涉及洗錢、詐欺案件，將遭限制出境，須繳交保證金云云，並傳真偽造之「臺灣臺北地方法院檢察署刑事傳票」（上含「臺灣臺北地方法院檢察署印」、「書記官康敏郎」、「檢察官曾益盛」等公印文各1 枚）、「臺灣臺北地方法院檢察署強制性資產凍結執行書」（上含「臺灣臺北地方法院檢察署印」、「書記官康敏郎」、「檢察官曾益盛」等公印文各1 枚）等資料以取信於謝旺益，致謝旺益陷於錯誤，依指示於右列時間、地點交付現金予詐欺集團成員。 106 年6 月7 日至106 年6 月14日下午2 時間某時許，由大車手頭即少年乙○○將工作機及車馬費交予少年丙○○，少年丙○○再將工作機及車馬費交予車手即少年庚○○，復由少年庚○○於同日下午2 時許，持用工作機聽從電話中代號為「老爸」之人之指示，前往臺中市○○區○○街00號旁停車場，向謝旺益收取現金53萬元，同時交付偽造之「臺北地檢署公證部門收據」公文書1 紙（上含「臺灣臺北地方法院檢察署印」公印文1 枚），惟少年庚○○取得款項後，未及將款項轉交予上手，即遭員警查獲，並扣得52萬8000元（短少之2000元已遭庚○○花用）。 ⒈證人即被害人謝旺益於警詢中之證述（見軍少連偵字第5 號卷二第199 至200 頁反面）。 ⒉證人即車手少年庚○○於警詢中之證述（見軍少連偵字第5號卷二第104 至106 頁、第108 至109 頁、偵字第14923號卷二第97至98頁）。 ⒊證人即少年丙○○於警詢、偵訊及原審審理時之證述（見偵字第14923 號卷二第39頁反面至41頁、第69至71頁、第94至96頁、第99至101 頁、原審卷三第88頁反面至93頁）。 ⒋證人即少年乙○○於警詢及原審審理時之證述（見軍少連偵字第5 號卷二第13至15頁反面、原審卷二第205 至218 頁）。 ⒌證人蔡幸儒於警詢時之證述（見軍少連偵字第5 號卷二第1至5 頁）。 ⒍證人即少年丁○○於警詢時之證述（見偵字第10923 號卷二第11至17頁）。 ⒎監視器錄影畫面翻拍照片、贓物認領保管單（見偵字第10923 號卷一第140 至141頁）。 ⒏偽造之臺灣臺北地方法院檢察署強制性資產凍結執行書、臺灣臺北地方法院檢察署刑事傳票、臺北地檢署公證部門收據（見原審卷五第182 至184 頁偽造之公文書）。 王鼎耀 王鼎耀犯三人以上共同冒用政府機關及公務員名義犯詐欺取財罪，處有期徒刑貳年捌月；扣案如附表二編號15所示之公印文均沒收。 16 17 被害人李陳吉 106 年6 月12日上午11時許起，詐欺集團成員撥打電話與李陳吉聯繫，先後冒用「地政事務所人員」、「調查局人員」等名義，佯稱因李陳吉之身分遭冒用，且涉洗錢案件，須繳交保證金云云，更傳真偽造之「臺灣臺北地方法院行政凍結管收執行命令」（上含「臺灣臺北地方法院檢察署印」公印文1 枚）1 紙予李陳吉收受而行使，藉以取信於李陳吉，並相約於右列時間、地點向李陳吉收取收取20萬元，惟李陳吉因其子之提醒而未受騙。 106 年6 月12日至106 年6 月14日下午5 時間某時許，由大車手頭即少年乙○○將工作機及車馬費交予少年丙○○，少年丙○○再將工作機及車馬費交予車手少年辛○○，復由少年辛○○持用工作機聽從電話中代號為「老爸」之人之指示，於同日下午5 時許，前往李陳吉位於桃園市○○區○○路000 號住處，欲向李陳吉收取現金20萬元，並交付偽造之「臺北地檢署監管科收據」1 紙（上含「臺灣臺北地方法院檢察署印」公印文1 枚）及「臺北地方檢察署」辦理提存之公文書1 紙（上含「臺灣臺北地方法院檢察署印」公印文1 枚）【起訴書誤載為無公文書，應予更正】，惟經李陳吉察覺有異而未遂。 ⒈證人即被害人李陳吉於警詢時之證述（見軍少連偵字第5 號卷二第203 至204 頁）。 ⒉證人即車手少年辛○○於警詢、偵訊時之證述（見軍少連偵字第5 號卷二第111 至115 頁、偵字第14923 號卷二第91至92頁）。 ⒊證人即少年丙○○於警詢、偵訊及原審審理時之證述（見偵字第14923 號卷二第39頁反面至41頁、第69至71頁、第94至96頁、第99至101 頁、原審卷三第88頁反面至93頁）。 ⒋證人即少年乙○○於警詢及原審審理時之證述（見軍少連偵字第5 號卷二第12至15頁反面、原審卷二第205 至218 頁）。 ⒌證人即少年丁○○於警詢時之證述（見偵字第10923 號卷二第11至17頁）。 ⒍李陳吉名下中國信託銀行帳戶之存摺封面及內頁（見軍少連偵字第5 號卷二第208 頁）。 ⒎桃園市政府警察局龍潭分局搜索筆錄、扣押物品目錄表、手機畫面翻拍照片（見軍少連偵字第5 號卷二第40至49頁）。 ⒏偽造之臺灣臺北地方法院行政凍結管收執行命令、臺北地方法院檢察署辦理提存之公文書、臺北地檢署監管科收據（見偵字第14923 號卷一第144 頁反面、第145 頁反面至146 頁）。 王鼎耀 王鼎耀犯三人以上共同冒用政府機關及公務員名義犯詐欺取財罪未遂，處有期徒刑壹年拾月；扣案如附表二編號16①所示之公印文、編號16②③所示之公文書均沒收。 17 18 被害人謝宗保 106 年6 月16日上午10時許起，詐欺集團成員撥打電話與謝宗保聯繫，先後冒用「高雄市政府警察局廖姓科長」、「臺北地方法院檢察署檢察官」等人之名義，佯稱因謝宗保涉及洗錢刑案，將受強制執行云云，並傳真偽造之「臺灣臺北地方法院檢察署刑事傳票」（上含「臺灣臺北地方法院檢察署印」、「檢察官黃敏昌」、「書記官謝宗翰」等公印文）及「臺灣臺北地方法院檢察署強制性資產凍結執行書」（上含「臺灣臺北地方法院檢察署印」、「檢察官黃敏昌」、「書記官謝宗翰」等公印文）各1紙予謝宗保收受而行使，藉以取信於謝宗保，致謝宗保陷於錯誤，依指示於右列時間、地點交付其名下帳戶之提款卡及密碼予詐欺集團成員。 一、106 年6 月26日某時許，由馬柏寬將工作機及車馬費交予車手廖翊庭，復由廖翊庭持用工作機聽從電話中代號為「老爸」之人之指示，於同日下午5 時許，前往謝宗保址設苗栗縣○○鄉○○路000 號之住所，自稱為檢察官而向謝宗保收取其名下郵局及第一銀行帳戶之提款卡及密碼，同時交付偽造之「台北地檢署監管科收據」（上含「臺北地方法院檢察署印」公印文1 枚）。 二、嗣詐欺集團不詳成員取得上開提款卡及密碼後，即分別為下列行為：   ㈠於106 年6 月27日某時至28日某時間，在桃園市中壢區環北路413 號中壢環北郵局所設之自動櫃員機，分次盜領謝宗保郵局帳戶存款共30萬元。   ㈡於106 年6 月29日某時許，在桃園市中壢區中美路51號中壢郵局所設之自動櫃員機，分次盜領謝宗保郵局帳戶存款共15萬元。   ㈢於106 年7 月1 日某時許，在桃園市中壢區中美路51號中壢郵局所設之自動櫃員機，分次盜領謝宗保郵局帳戶存款共15萬元。   ㈣於106 年7 月2 日某時許，在桃園市中壢區中央西路2 段271 、273 號中壢志廣郵局所設之自動櫃員機，分次盜領謝宗保郵局帳戶存款共15萬元。   ㈤於106 年7 月3 日某時許，在桃園市龍潭區中正路151 號龍潭郵局所設之自動櫃員機，分次盜領謝宗保郵局帳戶存款共15萬元。   ㈥於106 年7 月4 日某時許，在桃園市中壢區環北路413 號中壢環北郵局所設之自動櫃員機，分次盜領謝宗保郵局帳戶存款共15萬元。   ㈦於106 年7 月7 日某時許，在不詳地點所設之自動櫃員機，盜領謝宗保郵局帳戶存款7 千元。   ㈧於106 年6 月26日某時至7 月27日某時間，在不詳地點所設之自動櫃員機，分次盜領謝宗保第一銀行帳戶存款共60萬元。 ⒈證人即被害人謝宗保於警詢時之證述（見軍少連偵字第5 號卷二第216 至218 頁）。 ⒉被告廖翊庭於警詢、偵訊、原審審理時之自白及以證人身分於原審審理時之證述（見軍少連偵字第5 號卷一第121 至123 頁反面、第128 至130 頁反面、軍少連偵字第5 號卷三第172 反面至175 頁、偵字第14923 卷二第124 頁反面至126頁反面、原審卷三第49頁反面至54頁）。 ⒊被告馬伯寬於警詢及原審審理時之自白及以證人身分於原審審理時之證述（見偵字第14923 號卷一第38頁反面至40頁反面、軍少連偵字第5 號卷三第175 頁反面至178 頁、原審卷三第54頁反面至61頁）。 ⒋謝宗保名下郵局、第一銀行帳戶之帳戶存摺封面及內頁（見偵字第2589號卷二第78至81頁）。 ⒌偽造之臺灣臺北地方法院檢察署刑事傳票、臺灣臺北地方法院檢察署強制性資產凍結執行書、台北地檢署監管科收據（見偵字第2589號卷二第76頁反面至77頁反面）。 劉毓嘉劉毓帆馬伯寬廖翊庭 劉毓嘉犯三人以上共同冒用政府機關及公務員名義犯詐欺取財罪，處有期徒刑參年；扣案如附表二編號17所示之公印文均沒收；未扣案犯罪所得新臺幣參萬參仟壹佰肆拾元沒收，於全部或一部不能沒收或不宜執行沒收時，追徵其價額。  劉毓帆犯三人以上共同冒用政府機關及公務員名義犯詐欺取財罪，處有期徒刑貳年拾月；扣案如附表二編號17所示之公印文均沒收；未扣案犯罪所得新臺幣參萬參仟壹佰肆拾元沒收，於全部或一部不能沒收或不宜執行沒收時，追徵其價額。  馬伯寬犯三人以上共同冒用政府機關及公務員名義犯詐欺取財罪，處有期徒刑壹年拾月；扣案如附表二編號17所示之公印文均沒收。  廖翊庭犯三人以上共同冒用政府機關及公務員名義犯詐欺取財罪，處有期徒刑壹年陸月；扣案如附表二編號17所示之公印文均沒收；未扣案犯罪所得新臺幣參仟元沒收，於全部或一部不能沒收或不宜執行沒收時，追徵其價額。 18 19 被害人林信妹 106 年6 月27日上午10時許，詐欺集團成員撥打電話與林信妹聯繫，佯稱係「陳先生」，因林信妹之兒子替人作保，需由其代為支付欠款，否則將對其子不利云云，致林信妹陷於錯誤，依指示於右列時間、地點放置現金供詐欺集團成員拾取。 106 年6 月26日晚間9 時許，由蘇柏穎在桃園市○○區○○街口將工作機及車馬費交予車手蔡志鵬，復由蔡志鵬持用工作機聽從電話中之人之指示，於翌日中午12時40分許，前往桃園市○○區○○路○段000 號旁無名巷內，在該處所停放之汽車右後輪位置，拾取林信妹放置之5 萬元現金包裹，嗣蔡志鵬未及將款項轉交予收水之少年乙○○，即遭警方查獲，並查扣上開現金。 ⒈證人即被害人林信妹於警詢時之證述（見軍少連偵字第5 號卷二第221 至222 頁）。 ⒉證人即車手蔡志鵬於警詢、偵訊時之證述（見軍少連偵字第5 號卷一第158 至163 頁、第164 至167 頁、偵字第16526號卷第64至67頁、第97至100頁）。 ⒊證人蘇柏穎於警詢、偵訊、原審審理時之證述（見軍少連偵字第5 號卷一第144 至150 頁、偵字第1127卷第33至34頁、第67至70頁、原審卷二第196至204 頁）。 ⒋證人即少年乙○○於警詢、偵訊及原審審理時之證述（見偵字第14923 號卷一第158 頁反面至160 頁、偵字第16526 號卷第60頁反面至62頁、原審卷二第205 至218 頁）。 5.桃園市政府警察局龍潭方局搜索扣押筆錄、扣押物品目錄表、偵查隊蒐證照片、手機畫面翻拍照片、贓物認領保管單（見偵字第16526 號卷第31至47頁、第94至95頁、第1127號卷第57頁、第14923 號卷一第148 頁反面）。 崔智軒王鼎耀劉毓嘉 崔智軒犯三人以上共同犯詐欺取財罪，處有期徒刑壹年陸月。  劉毓嘉犯三人以上共同犯詐欺取財罪，處有期徒刑壹年陸月。  王鼎耀犯三人以上共同犯詐欺取財罪，處有期徒刑壹年捌月；扣案如附表四編號8 所示之手機壹支沒收。 
附表二：詐欺集團於各次犯行所使用之偽造公文書
      （對應附表一各編號犯行）
編號 偽造之公文書         內容摘要    偽造之公印文   交付對象     卷      證     扣案案號  1 ①臺灣台北地方法院檢察署強制性資產凍結執行書 ②臺灣台北地方法院檢察署傳票 ③臺北地檢署公證部門收據 ①105 年8 月22日105 年度北檢字第0098613 號案件，因蕭榮松違反銀行法，故強制凍結其資產。 ②105 年10月19日因105 年度訴金字第0098613 號案件，傳喚蕭榮松到庭。 ③105 年1 月19日105年度金字第0098613 號假扣押蕭榮松提出之70萬元現金。 ①「臺灣臺北地方法院檢察署印」、「書記官康敏郎」、「檢察官黃敏昌」等公印文各1 枚 ②「臺灣臺北地方法院檢察署印」、「檢察官黃敏昌」等公印各1 枚 ③「臺灣臺北地方法院檢察署印」公印文1 枚 ①②均已交付附表 一編號1 之被害人 蕭榮松；③則未及 交付 ①原審卷五第189 頁 ②原審卷五第191 頁 ③原審卷五第193 頁 新北地檢106 年度偵字第16104 、21438、27653 號、106 年度少連偵字第366 號案件 2 無證據證明該次犯行使用偽造公文書 無 無 無 無 無 3 因告訴人郭許質已將詐欺集團所交付之文書燒毀，故無證據證明為偽造公文書 無 無 無 無 無 4 ①台北地檢署監管科收據 ②台北地檢署監管科收據 ①106 年4 月24日因105 年度金字第00266 號案件收受李陳春妹提出之金融卡以比對其帳戶。 ②106 年5 月4 日因105 年度金字第00266 號案件收受李陳春妹提出之金融卡以比對其帳戶。 ①「臺灣臺北地方法院檢察署印」公印文1 枚 ②「臺灣臺北地方法院檢察署印」公印文1 枚 附表一編號4 之告訴人李陳春妹 ①偵字第2589號卷二第35頁 ②偵字第2589號卷二第35頁反面 士林地檢106 年度偵字第10027 號、106年度偵字第10028 號、106 年度偵字第11590 號案件 5 ①台北地檢署監管科收據 ②台北地檢署監管科收據 ①106 年4 月27日因105 年度金字第0098615 號案件收受鍾靜滿提出之證物現金50萬元。 ②106年5月4日因105 年度金字第0098615 號案件收受鍾靜滿提出之證物黃金500 公克（2件）。 ①「臺灣臺北地方法院檢察署印」公印文1 枚 ②「臺灣臺北地方法院檢察署印」公印文1 枚 附表一編號5 之告訴人鍾靜滿 ①軍少連偵字第5 號卷四第17頁 ②軍少連偵字第5號卷四第17頁反面 新北地檢106 年度偵字第16104 、21438、27653 號、106 年度少連偵字第366 號案件 6 無證據證明該次犯行書使用偽造公文書 無 無 無 無 無 7 無證據證明該次犯行書使用偽造公文書 無 無 無 無 無 8 ①臺北地檢署公證部門收據 ①106 年6 月7 日因105 年度金字第0098613 號案件收受黃惠美40萬元之擔保金。 ①「臺灣臺北地方法院檢察署印」公印文1 枚 未及交付予附表一編號8 之告訴人黃惠美，即為警查獲 ①原審卷五第185 頁 原審108 年度少護字第20號案件 9 ①臺中地檢署監管科收據 ②臺中地方法院檢察署公文書 ③臺中地檢署監管科收據 ④臺中地方檢察署公文書 ①106 年5 月4 日因106 年度金執字第0098617 號案件收受陳王金菊提出之應受監管資金45萬元。 ②106 年5 月4 日因106 年度金執字第0098617 號案件，就陳王金菊提出之應受監管資金45萬元辦理提存。 ③106 年5 月4 日因106 年度金執字第0098617 號案件收受陳王金菊提出之應受監管資金45萬元。 ④106 年5 月4 日因106 年度金執字第0098617 號案件，就陳王金菊提出之應受監管資金45萬元辦理提存。 ①「臺中地方法院檢察署印」公印文1 枚 ②「臺中地方法院檢察署印」公印文1 枚 ③「臺中地方法院檢察署印」公印文1 枚 ④「臺中地方法院檢察署印」公印文1 枚 附表一編號9 之告訴人陳王金菊 ①原審卷五第175 頁 ②原審卷五第176 頁 ③原審卷五第177 頁 ④原審卷五第178 頁 新北地檢106 年度偵字第16104 、21438、27653 號、106 年度少連偵字第366 號案件 10 無證據證明該次犯行使用偽造公文書 無 無 無 無 無 11 ①高雄地檢署公證部門收據 ①106 年5 月19日因106 年度金字第0098613 號案件扣押高月之存摺及提款卡。 ①「臺灣高雄地方法院檢察署印」公印文1 枚 未及交付予附表一編號11之告訴人高月，即為警查獲 ①原審卷五第187 頁 原審106 年度少護字第622號案件 12 ①台北地檢署監管科收據 ①106 年5 月17日因105 年度金字第00266 號案件收受葉筍之提款卡以供監管。 ①「臺灣臺北地方法院檢察署印」、「檢察官王正皓」等公印文各1 枚 附表一編號12之被害人葉筍 ①少護字第197 號卷第24頁 原審107 年度少護字第197號案件 13 ①臺北地檢署監管科收據 ①106 年5 月19日因105 年度金字第0098615 號案件收受潘衛民提出之證物10萬元及提款卡。 ①「臺灣臺北地方法院檢察署印」公印文1 枚 附表一編號13之告訴人潘衛民 ①見軍少連偵字第5號卷四第26頁反面 新北地檢106 年度偵字第16104 、21438、27653 號、106 年度少連偵字第366 號案件 14 ①臺北地檢署公證部門收據 ①106 年5 月23日因105 年度金字第0098613 號案件收受孫彥銘提供清查之現金68萬元。 ①「臺灣臺北地方法院檢察署印」公印文1 枚 未及交付予附表一編號14之被害人孫彥銘，即為警查獲 ①原審卷五第159 頁 新北地檢106 年度偵字第16104 、21438、27653 號、106 年度少連偵字第366 號案件 15 ①臺灣臺北地方法院檢察署強制性資產凍結執行書 ②臺灣臺北地方法院檢察署刑事傳票 ③臺北地檢署公證部門收據 ①106 年3 月15日因謝旺益違反銀行法案件，故凍結其資金57萬6,600 元。 ②106 年5 月16日因106 年度北檢字第0098613 號謝旺益違反洗錢防制法案件，傳喚謝旺益到庭。 ③106 年6 月14日因106 年度金字第0098613 號案件，由謝旺益提供53萬元供公證部門清查。 ①「臺灣臺北地方法院檢察署印」、「書記官康敏郎」、「檢察官曾益盛」等公印文各1 枚 ②「臺灣臺北地方法院檢察署印」、「書記官康敏郎」、「檢察官曾益盛」等公印文各1 枚 ③「臺灣臺北地方法院檢察署印」公印文1 枚 附表一編號15之被害人謝旺益 ①原審卷五第182 頁 ②原審卷五第183 頁 ③原審卷五第184 頁 原審106 年度少護字第639 號案件 16 ①臺灣臺北地方法院行政凍結管收執行命令 ②臺北地方法院檢察署公文書 ③臺北地檢署監管科收據 ①106 年4 月26日因李陳吉涉及開立非法帳戶，將凍結管收其財產。 ②106 年6 月14日因106 年度金執字第0098617 號案件就李陳吉提出之20萬元辦理提存。 ③106 年6 月14日因106 年度金執字第0098617 號案件收受李陳吉提出之現金20萬元以供監管。 ①「臺灣臺北地方法院檢察署印」公印文1 枚 ②「臺灣臺北地方法院檢察署印」公印文1 枚 ③「臺灣臺北地方法院檢察署印」公印文1 枚 ①已傳真交付予附表一編號16之被害人李陳吉收受而行使之；② ③則未及交付 ①偵字第14923 號卷一第144 頁反面 ②見偵字第14923 號卷一第145 頁反面 ③偵字第14923 號卷一第146 頁 原審107 年度少護字第61號案件 17 ①臺灣臺北地方法院檢察署刑事傳票 ②臺灣臺北地方法院檢察署強制性資產凍結執行書 ③台北地檢署監管科收據 ①105 年10月19日因105 年度北檢字第0098615號謝宗保違反洗錢等案件，傳喚謝宗保出庭。 ②105 年8 月22因謝宗保違反銀行法等案件，將凍結其名下財產。 ③106 年6 月26日因105 年度金字第0098615 號案件收受謝宗保提出之證物：提款卡。 ①「臺灣臺北地方法院檢察署印」、「檢察官黃敏昌」、「書記官謝宗翰」等公印文各1 枚 ②「臺灣臺北地方法院檢察署印」、「檢察官黃敏昌」、「書記官謝宗翰」公印文1 枚 ③「臺灣臺北地方法院檢察署印」公印文1 枚 附表一編號17之被害人謝宗保 ①偵字第2589號卷二第76頁反面 ②偵字第2589號卷二第77頁 ③偵字第2589號卷二第77頁反面 桃園地檢106 年度偵字第26436 號案件 18 本次未行使偽造之公文書 無 無 無 無 無 
附表三：犯罪所得之計算（對應附表一各編號犯行）
編號       詐欺集團於各次犯行詐得之財物                被告各自分得之犯罪所得 1 本次犯行因未遂故無詐騙所得 無 2 ①告訴人名下郵局帳戶之存摺及印章 ②現金共81萬5,000 元 ①王鼎耀：815,000 × 2%＝16,300 ②劉毓嘉：815,000 × 2%＝16,300 ③劉毓帆：815,000 × 2%＝16,300 3 ①現金80萬元 ①王鼎耀：800,000 × 2%＝16,000 ②劉毓嘉：800,000 × 2%＝16,000 ③劉毓帆：800,000 × 2%＝16,000 ④馬伯寬：800,000 × 2%＝16,000 4 ①告訴人名下土地銀行、郵局帳戶之提款卡各1 張 ②現金共66萬元 ①劉毓嘉：660,000× 2%＝13,200 ②劉毓帆：660,000× 2%＝13,200 5 ①現金50萬元 ②黃金500 公克共2 件（黃金價值每克以1,234.14元計算，參原審卷一第96頁之臺灣銀行黃金存摺存入憑條） ①王鼎耀：500,000 ＋（1,234.14× 500× 2 ）× 2%≒34,682 ②劉毓嘉：500,000 ＋（1,234.14× 500× 2 ）× 2%≒34,682 ③劉毓帆：500,000 ＋（1,234.14× 500× 2 ）× 2%≒34,682 6 ①告訴人名下國泰世華銀行、郵局、合作金庫銀行、彰化銀行帳戶之提款卡各1 張 ②現金共44萬元 ①劉毓嘉：440,000× 2%＝8,800 ②劉毓帆：440,000× 2%＝8,800 7 ①現金共178 萬元 ①劉毓嘉：1,780,000 × 2%＝35,600 ②劉毓帆：1,780,000 × 2%＝35,600 8 ①現金53萬元 ①王鼎耀：530,000× 2%＝10,600 9 ①現金共90萬元 ①王鼎耀：900,000× 2%＝18,000 ②劉毓嘉：900,000× 2%＝18,000 ③劉毓帆：900,000× 2%＝18,000 10 ①現金100 萬元（其中50萬元款項，車手尚未及交付上游即為警查獲並發還予告訴人） ①王鼎耀：500,000× 2%＝10,000 11 本次犯行未遂尚無詐騙所得 無 12 ①被害人名下兆豐銀行、彰化銀行、大甲農會、台灣銀行、郵局帳戶之提款卡各1 張 ②現金共375 萬9,000 元 ①王鼎耀：3,759,000× 2%＝75,180 13 ①告訴人名下郵局帳戶之提款卡1 張 ②現金共58萬4000元 ①劉毓嘉：584,000 × 2%＝11,680 ②劉毓帆：584,000 × 2%＝11,680 14 本次犯行因未遂故無詐騙所得 無 15 ①現金53萬元（其中2,000 元遭車手花用，其餘52萬8,000 元車手尚未及交付上游即為警查獲並發還被害人） 未及分得報酬 16 本次犯行未遂尚無詐騙所得 無 17 ①被害人名下郵局、第一銀行帳戶之提款卡各1 張 ②現金共165 萬7000元 ①劉毓嘉：1,657,000 × 2%＝33,140 ②劉毓帆：1,657,000 × 2%＝33,140 ③馬伯寬：無（車手收取提款卡不抽成） ④廖翊庭：3000（車手收取提款卡之固定報酬） 18 現金5 萬元 （未及交付上游即遭查獲並發還被害人） 未及分得報酬 
附表四：扣案物
編號          扣案物 數量 持有人        卷      證 1 新臺幣33萬1,000元 1枚 劉毓嘉 偵字第2589號卷一第62頁 2 手機（含SIM卡，卡號：000000000000000) 1支 劉毓嘉 偵字第2589號卷一第62頁 3 手機SIM卡(卡號：000000000000000) 1張 劉毓嘉 偵字第2589號卷一第62頁 4 匯款單 3張 劉毓嘉 偵字第2589號卷一第62頁 5 手機（序號000000000000000 號，含門號0000-000000號SIM 卡1 張） 1支 劉毓帆 偵字第14257號卷第13頁 6 手機（序號000000000000000號，含門號0000-000000號SIM卡1張） 1支 鄧美齡 偵字第14257號卷第62頁反面 7 清償證明書 1張 鄧美齡 偵字第14257號卷第62頁反面 8 IPhone手機(序號000000000000000，含0000-000000門號SIM卡1張) 1支 王鼎耀 偵字第14923號卷一第31頁 9 彰化銀行存摺及金融卡（戶名：王鼎耀） 各1 王鼎耀 偵字第14923 號卷一第36 頁 10 合作金庫銀行存摺（戶名；鄧美齡） 1張 王鼎耀 偵字第14923 號卷一第36 頁 11 IPhone手機空盒 2個 王鼎耀  偵字第14923 號卷一第36 頁 
附表五：
編號 起訴書編號 告訴人/被害人   詐欺時間及方式         詐欺集團取款方式       卷      證 起訴之被告及分工 1 14 游李雲鳳(被害人) 106 年5 月24日上午10時許，詐欺集團成員撥打電話與游李雲鳳聯繫，冒用「檢察官」之名義，佯稱因游李雲鳳帳戶被設為警示帳戶，須交付提款卡及存摺以利監管云云，致游李雲鳳陷於錯誤，依指示於右列時間、地點交付其名下帳戶之提款卡及密碼。 一、106 年5 月24日下午2 時許，由詐欺集團不詳成員，前往游李雲鳳位於基隆市○○區○○路00之0 號住處，向游李雲鳳收取其名下臺灣銀行帳戶之提款卡及密碼。 二、106 年6 月5 日下午2 時許，由不詳詐騙集團成員至游李雲鳳位於基隆市○○區○○路00之0 號住處，向游李雲鳳收取彰化銀行帳戶之提款卡及密碼。 三、詐欺集團成員獲得提款卡後回繳至集團上游，再透過黃德維將提款卡轉交予彭賢譯，再由彭賢譯轉交予彭紹傑，復由彭紹傑自106 年6 月6 日至106 年6 月7 日自上開帳戶先後提領30萬元；嗣因彭紹傑不願再擔任車手工作，彭賢譯遂自106 年6 月8 日至106 年6 月9 日自上開帳戶自行前往提款共30萬元（與不詳車手提領之金額合計共達260 萬元）。上開各日之款項提領完畢後，提款卡及提領款項均由彭賢譯於當天轉交予上手王鼎耀。 ⒈證人即被害人游李雲鳳於警詢時之證述（見軍少連偵字第5 號卷二第183 至185 頁） ⒉證人黃德維於法院訊問時之證述（見原審卷五第220 至221 頁） ⒊證人即車手彭賢譯於法院訊問時之證述（見原審卷五第216 至217 頁） ⒋證人即車手彭紹傑於法院訊問時之證述（見原審卷五第215 至216 頁） ⒌被害人游李雲鳳名下彰化銀行、臺灣銀行帳戶存摺封面及內頁（見原審卷五第300 至308 頁） ⒍被害人游李雲鳳名下郵局帳戶歷史交易明細（見原審卷五第309 至311 頁） 王鼎耀（公訴意旨認其為彭賢譯之上手）